臺灣高等法院刑事判決
109年度上訴字第1605號
上  訴  人  
即  被  告  林晁亨（原名林君翰）




選任辯護人  莊秉澍律師
上  訴  人  
即  被  告  丁明章


選任辯護人  張晉豪律師
上  訴  人  
即  被  告  蕭佑安




選任辯護人  潘韻帆律師(法扶律師)
上  訴  人  
即  被  告  林玟珈


            羅清順




上列上訴人因詐欺等案件，不服臺灣新北地方法院106年度訴字
第922號，中華民國108年12月31日第一審判決（起訴案號：臺灣
新北地方檢察署105 年度偵字第12669、16453 號、106年度偵字
第5649號），提起上訴，本院判決如下：
    主  文
原判決關於林晁亨（原名林君翰）、丁明章、林玟珈、蕭佑安、
羅清順暨林晁亨、丁明章定執行刑部分，均撤銷。
林晁亨犯如附表編號2 至4 所示之罪，各處如附表編號2 至4 主
文欄所示之刑，應執行有期徒刑貳年。
丁明章犯如附表編號1 、4 所示之罪，各處如附表編號1 、4 主
文欄所示之刑及沒收，應執行有期徒刑壹年玖月。
林玟珈犯如附表編號1 所示之罪，處如附表編號1 主文欄所示之
刑。
蕭佑安犯如附表編號1 所示之罪，處如附表編號1 主文欄所示之
刑。
羅清順犯如附表編號1 所示之罪，處如附表編號1 主文欄所示之
刑。 
    事  實
一、陳隱洲（綽號「上將」，所犯三人以上共同詐欺取財罪，業
    經原審判決確定）與蔡長煒（綽號「菜頭」，所犯幫助犯三
    人以上共同詐欺取財罪，業經原審判決確定）為朋友，陳隱
    洲自民國104年11月間起，加入綽號「明哥」之人所成立之
    詐欺集團，並擔任收水之角色並招募車手。蔡長煒明知前情
    ，竟基於幫助陳隱洲及其所屬三人以上詐欺集團成員共犯詐
    欺取財之犯意，於105年1月3日在新北市樹林區「卡爾卡頌
    汽車旅館」內，引薦丁聖育（另由原審法院審理中）、林晁
    亨（原名林君翰，綽號「雪碧」，丁聖育之高中同學）、與
    陳隱洲認識，丁聖育、林晁亨因而加入陳隱洲所組成之詐欺
    集團，陳隱洲即安排由丁聖育擔任「車手頭」（負責招募、
    管理車手及收取車手提領詐欺贓款）之職務，林晁亨則擔任
    車手工作。嗣丁聖育經由友人林玟珈，林玟珈再透過友人、
    蕭佑安、劉冠佑（所犯三人以上共同詐欺取財罪，業經原審
    判決確定）、羅清順等人於105年1月10日覓得王士軒（所犯
    三人以上共同詐欺取財罪，業經原審判決確定）提供其帳戶
    及擔任車手工作。嗣林玟珈、蕭佑安、劉冠佑、羅清順自10
    5年1月10日起與綽號「中將」及其他姓名、年籍均不詳之成
    年人，則透過丁聖育介紹或彼此相互聯繫，加入由綽號「明
    哥」與陳隱洲組成之詐欺集團，而林玟珈、蕭佑安、劉冠佑
    、羅清順因恐王士軒將提領詐欺贓款侵吞（即黑吃黑），並
    負責招募及監督車手王士軒；另丁明章（丁聖育之父）分別
    於105年1月3日、同年月10日負責以其車牌號碼000-00號營
    業小客車搭載林晁亨、王士軒等車手前往取款、提款。渠等
    人（蔡長煒除外），分別為下列行為：
  ㈠王士軒於105年1月10日晚間某時許，經由林玟珈、蕭佑安、
    劉冠佑之介紹而加入本案詐欺集團，並在新北市○○區○○街00
    0號炸雞店對面，將其申設之臺灣中小企業銀行帳號0000000
    0000號帳戶（下稱王士軒中小企銀帳戶）之存摺、提款卡及
    密碼交付予林玟珈，使王士軒中小企銀帳戶可供該詐欺集團
    使用，並於當晚依林玟珈、蕭佑安、劉冠佑、羅清順等人之
    指示，前往新北市樹林區「卡爾卡頌汽車旅館」投宿，而由
    林玟珈、蕭佑安、劉冠佑、羅清順等人監控王士軒。嗣陳隱
    洲及所屬詐欺集團成年成員取得前開王士軒中小企銀帳戶後
    ，即基於意圖為自己不法所有之犯意聯絡，由該集團內不詳
    年籍之成年成員，於附表一編號1所示時間，以如附表一編
    號1所示詐術，向林雪美施予詐術，致林雪美陷於錯誤，而
    於附表一編號1所示時間，依該詐欺集團成員指示，匯款如
    附表一編號1所示金額至王士軒中小企銀帳戶內，林玟珈、
    蕭佑安、劉冠佑、羅清順則受陳隱洲、丁聖育指示，監督王
    士軒並協助聯絡王士軒實施車手之取款工作。而丁明章可預
    見其搭載王士軒前往提領之款項，恐係詐欺集團詐欺他人所
    得之款項，而若搭載車手前往提款甚且代為轉交存摺、提款
    卡、款項等件，有共同從事詐欺取財犯罪之高度可能，仍基
    於縱使該結果發生亦不違背其本意之加重詐欺取財不確定故
    意，依陳隱洲、丁聖育指示，搭載王士軒前往提款，王士軒
    則於如附表一編號1所示時間，依陳隱洲、丁聖育之指示，
    以如附表一編號1所示方式，前往如附表一編號1所示地點提
    領如附表一編號1所示金額之款項，期間丁聖育以其持用門
    號0000000000號行動電話與丁明章所持用0000000000號行動
    電話密集聯絡，嗣並由如附表一編號1所示之人以如附表一
    編號1所示之方式，將該等款項交付予如附表一編號1所示之
    人拆帳朋分，而由附表一編號1「犯罪所得」欄所示之人獲
    得該欄所列之報酬。王士軒則於105年1月11日及同年月12日
    提款完畢後，受林玟珈、蕭佑安、劉冠佑、羅清順等人之監
    控，返回蕭佑安等人所指定居住之處所。
  ㈡陳隱洲、丁聖育、林晁亨及所屬詐欺集團成年成員基於意圖
    為自己不法所有，基於三人以上詐欺取財、以不正方法由自
    動付款設備取得他人之物犯意聯絡，由該集團內不詳年籍之
    成年成員，於附表一編號2所示時間，以如附表一編號2所示
    詐術，向許鈺欣施予詐術，致許鈺欣陷於錯誤，而於附表一
    編號2所示時間、地點，依該詐欺集團成員指示，將其所有
    如附表一編號2所示之金融機構提款卡、密碼交予依陳隱洲
    、丁聖育指示到場之林晁亨，丁聖育、林晁亨則依陳隱洲指
    示，於如附表一編號2所示時間、地點，提領如附表一編號2
    所示之款項，再依陳隱洲之指示將款項持至如附表一編號2
    所示地點交予綽號「中將」之人拆帳朋分，而由附表一編號
    2「犯罪所得」欄所示之人獲得該欄所列之報酬。
  ㈢陳隱洲、林晁亨及所屬詐欺集團成年成員基於意圖為自己不
    法所有之犯意聯絡，由該集團內不詳年籍之成年成員，於附
    表一編號3所示時間，以如附表一編號3所示詐術，向朱甯玲
    施予詐術，致朱甯玲陷於錯誤，而於附表一編號3所示時間
    、地點，依該詐欺集團成員指示，以如附表一編號3所示之
    方式將款項交予依陳隱洲指示到場之林晁亨，林晁亨再依陳
    隱洲之指示將款項持至如附表一編號3所示地點交予綽號「
    中將」之人拆帳朋分，而由附表一編號3「犯罪所得」欄所
    示之人獲得該欄所列之報酬。
  ㈣陳隱洲、丁聖育、林晁亨及所屬詐欺集團成年成員基於意圖
    為自己不法所有之犯意聯絡，由該集團內不詳年籍之成年成
    員，於附表一編號4所示時間，以如附表一編號4所示詐術，
    向紀柯淑媛施予詐術，致紀柯淑媛陷於錯誤，而丁明章則共
    同意圖為自己及他人不法之所有，基於縱使為丁聖育、林晁
    亨及所屬集團成員3人以上共同遂行詐欺取財犯罪，亦不違
    反其本意之不確定故意之犯意聯絡，依丁聖育之指示，搭載
    林晁亨前往如附表一編號4所示地點，林晁亨則依陳隱洲、
    丁聖育指示，出面向紀柯淑媛拿取款項，丁明章復搭載林晁
    亨持該等款項返回卡爾卡頌汽車旅館交與陳隱洲拆帳朋分，
    而由附表一編號4「犯罪所得」欄所示之人獲得該欄所列之
    報酬。
二、案經內政部警政署刑事警察局報請臺灣新北地方檢察署檢察
     官指揮暨林雪美、許鈺欣、朱甯玲與紀柯淑媛訴由新北市
    政 府警察局中和分局移送臺灣新北地方檢察署檢察官偵查
    起訴 。 
    理  由
壹、程序部分
一、審理範圍：
  ㈠按刑事訴訟法第348條於110年6月16日修正公布、同年月18日
    施行，修正前規定：「上訴得對於判決之一部為之；未聲明
    為一部者，視為全部上訴（第1項）。對於判決之一部上訴
    者，其有關係之部分，視為亦已上訴（第2項）。」修正後
    則規定：「上訴得對於判決之一部為之（第1項）。對於判
    決之一部上訴者，其有關係之部分，視為亦已上訴。但有關
    係之部分為無罪、免訴或不受理者，不在此限（第2項）。
    上訴得明示僅就判決之刑、沒收或保安處分一部為之（第3
    項）。」惟依同日修正公布、施行之刑事訴訟法施行法第7
    條之13規定「中華民國110年5月31日修正通過之刑事訴訟法
    施行前，已繫屬於各級法院之案件，於施行後仍適用修正前
    刑事訴訟法第348條規定；已終結或已繫屬於各級法院而未
    終結之案件，於施行後提起再審或非常上訴者，亦同。」是
    本案於上開規定修正通過施行前業已於110年5月4日上訴而
    繫屬於本院，依刑事訴訟法施行法第7條之13規定，本案上
    訴之效力及其範圍仍應依修正前刑事訴訟法第348條規定以
    為判斷，合先敘明。
  ㈡本件被告林晁亨、丁明章、林玟珈、蕭佑安、羅清順就原審
    判處被告5人有罪部分提起上訴，檢察官則未上訴，依上開
    說明，上訴範圍仍及於其上訴有關係之部分即不另為無罪諭
    知部分。　　
二、證據能力：
  ㈠被告丁明章爭執證據能力部分：
　  被告林晁亨、王士軒於警詢供述均有證據能力：
　⒈按被告以外之人於檢察事務官、司法警察官或司法警察調查
    中所為之陳述，與審判中不符時，其先前之陳述具有較可信
    之特別情況，且為證明犯罪事實存否所必要者，得為證據，
    刑事訴訟法第159條之2定有明文。該條所謂之與審判中不符
    ，係指該陳述之主要待證事實部分，自身前後之陳述有所矛
    盾不符，導致應為相左之認定，此並包括先前之陳述詳盡，
    於後簡略，甚至改稱忘記、不知道等實質內容已有不符者在
    內。
　⒉被告丁明章及辯護人爭執被告林晁亨及王士軒於警詢之供述
    為傳聞證據，均無證據能力云云。然按刑事訴訟法第159條
    之2規定「被告以外之人於檢察事務官、司法警察官或司法
    警察調查中所為之陳述，與審判中不符時，其先前之陳述具
    有較可信之特別情況，且為證明犯罪事實存否所必要者，得
    為證據。」所謂「具有較可信之特別情況」，乃指相對之可
    信，亦即被告以外之人先前陳述之背景具有特別情況，比較
    審判中陳述之情況為可信者而言，立法政策上並未有類型上
    較可信之特別情況的列舉或例示明文，其內涵完全委之法院
    就個案主客觀的外部情況，依事物之一般性、通常性與邏輯
    之合理性為審酌判斷。被告林晁亨、王士軒於警詢就被告丁
    明章所涉犯犯罪事實一㈠、㈣之犯行均詳細說明，惟被告林晁
    亨於本院審理作證時，就被告丁明章搭載其至宜蘭向被害人
    拿取款項之部分過程證稱：以之前筆錄為主等語（見本院卷
    二第233頁）；被告王士軒就被告丁明章搭載其前往提款之
    過程，於本院審理時亦證稱：依照我之前所做的筆錄為主，
    因為五年前發生的事細節忘了；我沒有印象，依之前所說筆
    錄為主等語（見本院卷二第225頁、第228頁）。自被告林晁
    亨及王士軒上開證述，可知其等於本院審理時作證，或因距
    離案發時間久遠，致記憶模糊或不記得，其等於本院審理中
    之證述，與警詢中所述丁明章參與本案經過之情形不符。衡
    諸被告林晁亨及王士軒之警詢筆錄製作過程，係採取一問一
    答方式，且於警詢時之供述較接近案發時點，記憶應較為清
    晰，憑信性甚高，而當時未直接面對被告，證述當時心理較
    為篤定，壓力較小，較有可能據實陳述，亦從未主張員警有
    以強暴、脅迫、威脅、利誘或其他不正方法詢問，足證其警
    詢時之陳述應係本於個人知覺體驗所為，並無受到不當汙染
    或外界干擾，虛偽陳述之危險性偏低，可信度甚高。且林晁
    亨及王士軒就被告丁明章搭載渠2人前往提領詐欺贓款過程
    ，亦與其他客觀事證相符（詳如後述），關於被告丁明章涉
    犯本案詐欺犯罪之相關事實經過，無從以其他證據取代，故
    林晁亨及王士軒警詢筆錄之陳述，實為證明被告丁明章犯罪
    事實存否所必要，而得採為本案之證據。
  ㈡被告羅清順爭執證據能力部分：
　  被告羅清順辯稱：王士軒警詢、偵查中供述、丁聖育於偵查
    中供述為審判外之陳述，無證據能力云云。
　⒈同案被告王士軒於警詢供述有證據能力：
　　被告羅清順辯稱：王士軒於警詢供述為審判外之陳述，無證
    據能力云云，然查，王士軒、丁聖育為被告羅清順有無犯本
    件犯行之重要證人，王士軒、丁聖育於警詢時就犯罪事實一
    ㈠之事發經過，均詳細說明，惟於王士軒本院審理作證時卻
    證稱：依照我之前所做的筆錄為主，我做的筆錄為主，因為
    五年前發生的事，細節忘了；我沒有印象，依筆錄為主等語
    （見本院卷二第225頁、第228頁）。可知王士軒於本院作證
    時，或因距離案發時間久遠，致記憶模糊或不記得，其於本
    院審理中之證述，與其警詢所述不符。又王士軒對於其警詢
    所述不曾主張有何遭受強暴、脅迫、利誘、詐欺等不法取供
    情事，可見其於警詢時之陳述，係出於自由意志及當時較為
    正確之記憶，且觀諸所述內容與其他客觀事證（詳後述）亦
    相符合，依當時客觀環境及條件加以觀察，可信度甚高，且
    已無從再就同一供述者取得與其上開審判外陳述之相同供述
    內容，倘以其他證據代替，亦無從達到同一目的，足認王士
    軒先前於警詢時之陳述具有較可信之特別情況，復為證明本
    件被告羅清順犯罪事實存否所必要，依刑事訴訟法第159條
    之2規定，有證據能力。
　⒉同案被告王士軒、丁聖育於偵查中供述，均有證據能力：
　　按刑事訴訟法第159條之1第2項規定：「被告以外之人於偵
    查中向檢察官所為之陳述，除顯有不可信之情況者外，得為
    證據。」故被告以外之人於偵查中向檢察官所為之陳述，原
    則上有證據能力，僅於顯有不可信之情況者，始例外否定其
    得為證據。被告如未主張並釋明顯有不可信之情況時，檢察
    官自無須再就無該例外情形為舉證，法院僅在被告主張並釋
    明有「不可信之情況」時，始應就有無該例外情形，為調查
    審認。被告羅清順雖主張王士軒及丁聖育於偵查中之供述，
    均為傳聞證據云云，爭執此部分供述證據之證據能力，惟其
    並未釋明王士軒及丁聖育於偵查中向檢察官所為之陳述有何
    顯不可信之狀況，何況王士軒及丁聖育係於偵查中具結後向
　　檢察官所為之陳述，且王士軒並於原審及本院審理中、丁聖
    育於本院審理中到庭作證接受詰問，已為完足調查之證據，
    故渠等2人於檢察官訊問時所為供述，自均得為本案認定事
    實之證據。
  ㈢除上述外，本案所引用之供述證據，檢察官、被告丁明章、
    羅清順、林晁亨、林玟珈、蕭佑安及其等辯護人，迄本案言
    詞辯論終結前，均未表示異議，本院審酌此等供述證據作成
    時，並無違法或不當之情況，又均無證明力明顯過低之情形
    ，認此等證據方法均適當得為證據，依刑事訴訟法第159 條
    之5 規定，認均有證據能力。
  ㈣本判決所引用其餘所依憑判斷之非供述證據，亦無證據證明
    係違反法定程序所取得，或其他不得作為證據之情形，且與
    本案待證事實間復具有相當關聯性，依刑事訴訟法第158條
    之4規定之反面解釋，均有證據能力。
貳、實體部分：
　　認定被告犯罪所依憑之證據與理由：
一、被告林玟珈部分：
　⒈被告林玟珈就犯罪事實一㈠（即附表一編號1）所示犯行，迭
    據其於警詢、偵詢、原審及本院準備程序及審理時均坦承不
    諱（見105年度他字第1521號卷〈下稱他字卷〉第373至379頁
    、第383至387頁、原審卷一第172頁、原審卷二第454至466
    頁、原審卷三第459頁、本院卷一第351頁、本院卷三第95、
    135頁），並有如附表二編號1 所列證據資料在卷可佐，足
    認被告林玟珈之任意性自白，與事實相符，堪予採信。
　⒉被告林玟珈固辯稱：其附表一編號1所為，僅構成加重詐欺罪
    幫助犯云云，惟按正犯、幫助犯之區別，係以其主觀之犯意
    及客觀之犯行為標準，若以自己犯罪之意思而參與犯罪，無
    論其所參與者是否犯罪構成要件之行為，或以幫助他人犯罪
    之意思而參與犯罪構成要件之行為，皆為正犯；若基於幫助
    他人犯罪之意思，而參與犯罪構成要件以外之行為，亦即僅
    單純提供物質或精神之助力，始為幫助犯。而刑法共同正犯
    之成立，只要各參與犯罪之人，在主觀上具有明示或默示之
    犯意聯絡（即共同行為決意），客觀上復有行為之分擔（即
    功能犯罪支配），即足當之。亦即，於數人參與犯罪之場合
    ，只須各犯罪行為人間，基於犯意聯絡，同時或先後參與分
    擔部分行為，以完成犯罪之實現，即應對整體犯行負全部責
    任，不以參與人「全程」參與犯罪所有過程或階段為必要。
    被告林玟珈等人介紹王士軒加入本案詐欺集團提款車手，而
    王士軒並將其申設之臺灣中小企銀帳戶存摺、提款卡及密碼
    交付予林玟珈，林玟珈並將之轉交丁聖育，使該帳戶可供該
    詐欺集團使用，並於105 年1 月10日指示王士軒前往新北市
    樹林區卡爾卡頌汽車旅館投宿，而由林玟珈等人監控；嗣陳
    隱洲及所屬詐欺集團成年成員詐騙被害人得手後，依指示將
    款項匯入王士軒申設臺灣中小企銀帳戶，旋由王士軒依指示
    於如附表一編號1 所示時間、地點前往提款，王士軒則於提
    款完畢後，受林玟珈等人之監控，返回被告蕭佑安等人所指
    定居住之處所等情，除據被告坦認在卷外，並有附表二編號
    1 所列證據可佐，則被告林玟珈以自己犯罪之意思而參與犯
    罪，依上開說明，雖其未全程參與犯罪所有過程或階段，仍
    無礙於其加重詐欺共同正犯之成立，是其辯稱所為僅構成加
    重詐欺罪幫助犯云云，與事實不符，不足採信。
二、被告林晁亨部分： 
　　被告林晁亨對於犯罪事實一㈡、㈢、㈣（即附表一編號2、3、4
    ）所示犯行，業據其於偵查中、本院準備程序及審理時坦認
    犯行（見105年度偵字第16543卷〈下稱偵二卷〉第15至18頁、
    本院卷一第348頁、本院卷二第223頁、本院卷三第95、133
    、135頁），其於偵查中明確證稱：我於105年1月3日加入以
    陳隱洲（即上將）為首的詐欺集團，是丁聖育找我去帶我去
    新北市樹林區的「卡爾卡頌汽車旅館」與陳隱洲（即上將）
    、「菜頭」（蔡長煒）見面，從我們在coco群組對話内容，
    我知悉陳隱洲（即上將）是在做詐欺集團，在coco群組中我
    的綽號叫「雪碧」，丁聖育叫「阿財」，陳隱洲就叫「上將
    」，硬漢叫「中將」，我做車手的工作；我於105年1月29日
    下午3時40分，有在台中市○區○○○路000巷0弄0號巷内取走被
    害人朱甯玲150萬元現金，錢當天後來在台中的高鐵站廁所
    交給中將。當天朱甯玲的150萬元是用包裹裝，我沒打開就
    交給了中將；再於105年2月17日下午2點30分，在宜蘭縣○○
    市○○路0段的新月廣場收取紀柯淑媛的50萬元現金，錢當天
    就交給了陳隱洲；另外還有在台中市提領一名被害人詐騙金
    錢，但我忘記該被害人之姓名（按係許鈺欣）與被騙金額這
    筆錢後我跟中將約在台中高鐵站廁所給他等語（見偵二卷第
    15至17頁），並有如附表二編號2、3、4所列證據資料在卷
    可佐，足認被告林晁亨之任意性自白，與事實相符，足堪認
    定。
三、被告蕭佑安、羅清順部分： 　　
　　訊據被告蕭佑安固坦承因林玟珈告訴其有領錢的工作需找人
    幫忙，因而介紹王士軒與林玟珈認識，並供認有於105年1月
    11日、12日與王士軒有於事實欄一㈠所載地點共同居住等事
    實。被告羅清順則坦承有於105年1月10日晚間前往「卡爾卡
    頌汽車旅館」，且於105年1月26日0時許在蕭佑安等人向王
    士軒追討提領詐欺贓款酬勞時，駕車搭載蕭佑安等人一同前
    往新莊區裕民里辦公室附近向王士軒追討等事實，惟均矢口
    否認有何本案加重詐欺犯行，被告蕭佑安辯稱：不知林玟珈
    要其介紹給王士軒的工作是詐欺集團的車手，且未監控王士
    軒提領詐欺贓款；未參與犯罪行為，並無從中獲利，與詐欺
    集團成員間，無任何犯意聯絡及行為分擔，亦未直接構成詐
    欺罪之構成要件內容，縱構成犯罪，應是幫助犯而非共同正
    犯云云。被告羅清順則辯稱：我去「卡爾卡頌汽車旅館」是
    找劉冠佑聊天，不知道105年1月26日0時許他們要去新莊區
    裕民里辦公室附近那邊幹嘛，從頭到尾都沒有參與、實施詐
    欺的行為，更不知悉該集團如何進行詐騙云云。然查：
　㈠被告蕭佑安與劉冠佑因林玟珈需找人從事提款之工作，因蕭
    佑安與劉冠佑認有風險，乃介紹王士軒與林玟珈認識，且於
    上揭時間，有與王士軒一同居住，並有於105 年1 月26日與
    王士軒發生衝突等情，而被告羅清順則就其有於105 年1月1
    0日晚上前往卡爾卡頌汽車旅館，及105 年1 月26日凌晨0時
    許，在蕭佑安等人與王士軒因本案酬勞分配發生衝突時其亦
    在場等情，業據蕭佑安坦認不諱（見他字卷第320至322頁、
    原審審訴字卷第338頁、本院卷一第394頁），核與證人林玟
    珈、王士軒、丁聖育等人所證主要情節相符（詳後述），上
    揭事實，首堪認定。
　㈡被告蕭佑安於105年4月7日警詢中供承：林玟珈跟我說有朋友
    介紹領錢的工作，我跟林玟珈說我要去做，但後來覺得危險
    ，我就問劉冠佑有工作可以賺錢，問他要不要做，但我們都
    怕被不認識的人騙，就找王士軒來作車手，我就叫王士軒準
    備存摺、提款卡及印章，當時我也不確定有多少錢要領，也
    不知道可以分多少錢，我們只跟王士軒說可以拿幾萬塊的酬
    勞，後來丁聖育跟王士軒一起來騙我們，我們都沒分到錢；
    是丁聖育交代林玟珈，要我跟劉冠佑一起看著王士軒，確保
    他隔天早上會去領錢，不要出差錯。王士軒在105年1月11日
    、12日、13日提領完款項後，有返回新北市○○區○○路000號
    附近我所指定的住處休息，是丁聖育要林玟珈跟我們講，要
    王士軒不要亂跑，不要讓王士軒沒辦法領錢，我跟劉冠佑就
    打電話給王士軒，他就自己來我們租屋處了。當時丁聖育有
    交代林玟珈會給我跟劉冠佑酬勞，但多少錢不知道。105年1
    月26日凌晨0時左右，我跟劉冠佑、羅清順、林玟珈及一男
    一女到新莊區裕民里里辦公處對面路邊，劉冠佑有持甩棍打
    王士軒，並強押王士軒上車，是因王士軒經由我們得到這份
    工作，但王士軒拿到酬勞後並沒有分給我們，反而跟丁聖育
    一起騙我們，找王士軒的目的是為了要介紹工作的酬勞等語
    （見105年度偵字第12669號卷〈下稱偵一卷〉第303至306頁）
    ；於105年4月14日則以證人身份具結證述大致如前，更證稱
    ：105年1月10日晚上，劉冠佑把王士軒帶到他樹林區○○路住
    處樓下，由我跟王士軒說只要去幫忙領錢就有錢賺，並要求
    王士軒提供他名下存摺、印章、提款卡，這是丁聖育叫林玟
    珈跟我們說要準備這些東西；105年1月10日我、劉冠佑、林
    玟珈與王士軒一同到卡爾卡頌汽車旅館過夜，是因丁聖育交
    代林玟珈，說要找王士軒一起去卡爾卡頌汽車旅館休息，讓
    王士軒隔天可以領錢；王士軒領完錢後返回我與劉冠佑一同
    承租的樹林區中華路租屋處居住，王士軒會回來跟我與劉冠
    佑報告他領了多少錢；我跟劉冠佑都有跟王士軒說他拿到酬
    勞要跟給我們，但王士軒最後沒有分給我們等語（見他字卷
    第319至322頁）；且於原審106年10月30日準備程序時及本
    院審理時，亦均為認罪之陳述（見原審審訴字卷第338頁、
    本院卷三第95、133頁）。
  ㈢被告蕭佑安前開於警詢、偵訊及審理中之供述，核與下揭證
    人所為證述相符：
  ⒈證人即同案被告劉冠佑以證人身分於偵查中證稱：我跟王士
    軒是朋友，當時是蕭佑安叫我找人去他們那邊上班，我幫他
    找到王士軒，我知道那份工作就是幫忙領錢；王士軒於105
    年1月11日、同年月12日返回我與蕭佑安承租的房子居住，
    是因綽號「阿丁」（丁聖育）之聯絡人有跟我及蕭佑安說不
    要讓王士軒睡過頭，且丁聖育跟我們說介紹人去領錢，並叫
    王士軒起床會給我們介紹費等語相符（見他字卷第314至315
    頁）。
  ⒉證人丁聖育於偵查中證稱：林玟珈是我朋友，我叫林玟珈幫
    我找車手，讓她賺錢，我當時有說要分她，林玟珈跟我說王
    士軒是跟劉冠佑的，所以王士軒分到的錢還要分給劉冠佑；
    劉冠佑、蕭佑安、羅清順我都不認識，但他們都是受我指揮
    從事監控王士軒的任務，他們都要分王士軒從事詐欺集團後
    的酬庸，如果王士軒提領700萬，王士軒可以分到10萬，但
    這10萬還要分給劉冠佑、蕭佑安、羅清順，我當時跟劉冠佑
    、蕭佑安、羅清順報價這一次詐欺行為可以分到10萬，但他
    們只有跟王士軒說2萬，我在被抓前，知道他們3人有在王士
    軒家樓下等他，當時王士軒有跟我聯絡說他很害怕，並一直
    問我有無下一筆提款的工作，他要把錢趕快給劉冠佑、蕭佑
    安、羅清順；我透過林玟珈介紹王士軒給我認識，所以我只
    付錢給王士軒，其他人我沒有給錢，我沒有直接跟劉冠佑、
    蕭佑安、羅清順他們聯絡，但他們會關心王士軒是否有領到
    錢，他們想要分錢，王士軒以為後面還有錢可以賺，他先把
    錢花掉，所以後來劉冠佑、蕭佑安、羅清順才會找王士軒要
    錢；王士軒領到的報酬，一次3萬元是匯款到他的郵局帳戶
    ，一次是2萬5,000元直接從他領到的錢中扣起來，我不知道
    要分給劉冠佑、蕭佑安、羅清順他們多少錢，只知道他們有
    跟王士軒報價2萬，但因王士軒領到的錢與上將（陳隱洲）
    的說法差太多了，我跟王士軒說我把酬庸直接給你，你再去
    跟劉冠佑、蕭佑安、羅清順拆帳；劉冠佑、蕭佑安、羅清順
    、林玟珈都知道我跟王士軒在從事詐欺集團工作，因為是林
    玟珈介紹王士軒給我當車手，劉冠佑、蕭佑安、羅清順他們
    也都知道王士軒去當車手領錢，所以他們才要分錢等語（見
    他字卷第259至261頁、第263頁）。至丁聖育於本院審理時
    固證稱：我沒有指示王士軒將酬勞分給蕭佑安等語，然行為
    人犯罪後取得犯罪所得如何分配，係共同正犯間犯罪後所得
    分配、沒收及衡量犯罪情節輕重，與是否成立犯罪無涉，是
    丁聖育於本院審理時上開證述，亦無法解免被告蕭佑安犯行
    之成立。
  ⒊證人王士軒於偵查中、原審及本院審理時證稱：105年1月10
    日晚上，劉冠佑打我手機問我要不要賺錢，要我前往新北市
    ○○區○○路（○○市○○區○○路000號0樓）他家樓下會合，他請我
    幫忙領錢會給我2萬元酬勞，當時劉冠佑朋友蕭佑安說是領
    幾十萬，我答應他們，他們要我準備我的存摺、印章、提款
    卡，當晚22時左右我回家拿我的臺灣中小企銀及郵局存摺、
    印鑑、提款卡，之後打電話跟劉冠佑聯絡，劉冠佑要我到○○
    區○○街000號對面公園旁（炸雞店對面）與他們會合，我到
    場後看到劉冠佑、蕭佑安及林玟珈，我拿出存摺、印鑑、提
    款卡，林玟珈把我的存摺、印章、提款卡帶走，我跟劉冠佑
    與蕭佑安留在公園旁現場等林玟珈，林玟珈回來後，劉冠佑
    與蕭佑安叫我一起去住新北市樹林區○○路的「卡爾卡頌汽車
    旅館」，監控我的行蹤，羅清順一開始就在旅館，林玟珈也
    有在場，我們一起在汽車旅館過夜；隔天（105年1月11日）
    早上劉冠佑與蕭佑安、林玟珈跟我說等一下會有人打電話給
    我，會有計程車來接我，之後聯絡人（丁聖育）打電話跟我
    聯絡，叫我坐上（丁明章駕駛的）計程車前往銀行領款，於
    105年1月11日離開臺灣中小企業銀行化成分行後，丁明章載
    我回樹林，因為丁聖育要劉冠佑等人掌握我的行動監控我，
    叫我到那個社區（即劉冠佑位於上址住處之社區）跟他們一
    起睡，我到那社區之後就打電話給劉冠佑請他幫我開門，進
    去後看到劉冠佑、蕭佑安、羅清順，還有其他人我不認識的
    人，他們主要目的是監控我；105年1月12日領完錢返回樹林
    後，當晚劉冠佑又叫我回劉冠佑樹林友人家休息待命，蕭佑
    安一樣監控我；105年1月13日我領錢後坐上丁明章駕駛計程
    車，我打電話向丁聖育問接下來做什麼，他要我把錢、印章
    、存摺、提款卡交給司機（丁明章），並把電話交給司機聽
    ，司機聽完後就從他口袋拿出2萬3,000元給我，我收下後與
    丁聖育確認，他說不要讓劉冠佑、蕭佑安、林玟珈、羅清順
    知道我收下這筆錢；直到同年月23日或24日，劉冠佑有去問
    丁聖育酬勞的事，劉冠佑一直聯絡我要我出面，因他聽說我
    有拿到2萬5,000元，我就趕快打電話給丁聖育詢問狀況，丁
    聖育叫我不用擔心，我請丁聖育告知我劉冠佑上線的聯絡方
    法，之後丁聖育給我0000000000的電話及臉書WenJiaJia（
    即林玟珈），我與林玟珈聯絡，跟她討論酬勞糾紛一事；劉
    冠佑、蕭佑安、羅清順是仲介找車手，他們與林玟珈第一天
    在「卡爾卡頌汽車旅館」就有討論要給我多少酬勞，劉冠佑
    是羅清順的小弟，當天羅清順也有加入討論要給我多少酬勞
    之事，本來丁聖育要先把酬勞給他們，再由他們分給我，但
    之後他們沒有拿到任何酬勞，他們聯絡到丁聖育知道我有拿
    到酬勞，認為我拿走所有的酬勞；之後於同年月26日羅清順
    、劉冠佑、蕭佑安、林玟珈與另外1、2名我不認識的人，約
    我到新莊區裕民里辦公室附近談判，他們認為我黑吃黑把酬
    勞獨佔，要我簽5萬元本票，但我沒簽，劉冠佑有用甩棍打
    我，蕭佑安與另2名不認識的人架住我，並一同要把我押上
    羅清順的車，我不願意上車，但還是被押上羅清順的車，因
    車子坐不下，劉冠佑留在現場要等朋友羅詠元來載他，因我
    去見他們前有先通知我同事黃凱駿，黃凱駿到場後有看到我
    被押上車，他幫我報警，警方到場後有盤問劉冠佑，劉冠佑
    打電話給羅清順，羅清順接完電話後就把我載回上址現場附
    近等語（見他字卷第121、126頁、第135至136頁、第279至2
    82頁、第287、289、291、337頁、原審卷二第338至340頁、
    第345至347頁、原審卷二第225至230頁）。
  ⒋證人林玟珈於警詢、偵訊及原審證稱：因為丁聖育在105年1 
    月10日用微信要我找1 個人頭去領錢，之後我就問蕭佑安有
    沒有人可以幫忙領錢可以賺錢，然後蕭佑安就跟我說找到王
    士軒，後來就透過蕭佑安跟劉冠佑跟王士軒約定時間跟他講
    領錢的事，丁聖育就跟我講說只是領錢而已，但是他跟我說
    要存摺、印章及提款卡，我就跟蕭佑安講要拿這些，王士軒
    就把這些東西送到新北市○○區○○街炸雞店對面，我就拿去丁
    聖育家樓下交給他，丁聖育就檢查我交給他的東西，並說這
    件事情很重要，如果王士軒不見了，丁聖育會有事情，要我
    們顧好王士軒，我問要怎麼顧，丁聖育要我們帶王士軒去開
    一間房間讓他休息看好他，並給我3,000 元當作開房間的費
    用，要我們顧他顧到明天早上9 點會有計程車來載他，之後
    我再回到金門街跟王士軒他們會合，我們剛到卡爾卡頌汽車
    旅館時，丁聖育有打電話給王士軒講了很久的電話，丁聖育
    跟王士軒要提款的密碼及安撫王士軒的情緒，讓王士軒相信
    丁聖育，那時候王士軒還不知道丁聖育是誰，因為丁聖育交
    代我不要讓蕭佑安、劉冠佑及王士軒知道他的真實身分，所
    以我叫他聯絡人，隔天早上計程車來了，王士軒就接到電話
    叫他下樓上車，之後王士軒做了什麼事情細節我就不了解了
    。丁聖育跟我說事情完成之後會給我、蕭佑安、劉冠佑10萬
    塊的酬勞，再看我們要分多少錢給王士軒，但是後來丁聖育
    就一直拖時間沒有給我們錢，他說他在高雄賺錢還沒有領到
    錢，然後丁聖育回來之後就說公司直接給王士軒錢了。王士
    軒被劉冠佑跟蕭佑安打之前，就知道劉冠佑他們再找他要錢
    ，所以王士軒就自己跟丁聖育聯繫，說要繼續幫丁聖育工作
    ，希望丁聖育保護他不要被劉冠佑他們打，所以丁聖育就交
    代我不要讓王士軒被打等語（見他字卷第374至376 頁、第3
    78頁、第384至386頁、原審卷二第454至455至458 頁）。
  ⒌據上，足見被告蕭佑安上開之供述，確與事實相符，此部分
    事實，足堪認定。
  ㈣被告蕭佑安固執前詞置辯。惟查：
  ⒈本件詐欺集團係由綽號「明哥」與陳隱洲等人共同組成，丁
    聖育在該集團內擔任「車手頭」角色，陳隱洲及丁聖育二人
    均為該詐欺集團之上游成員，而蕭佑安為參與介紹車手王士
    軒到該集團工作之人，相較於陳隱洲及丁聖育，其在該集團
    內屬於較低階之角色。基於一般詐欺集團之運作模式多為層
    層分工，具隱密性之特質，未必集團內之所有成員均彼此認
    識，以免上游成員遭追查，則蕭佑安不認識陳隱洲及丁聖育
    ，亦屬合於常理，此無法解免蕭佑安犯行之成立。
  ⒉依王士軒於警詢時證稱：連絡人邀劉冠佑等人掌握我的行動
    隨時監控我，叫我到那個社區跟他們一起睡，我到社區後就
    打電話請劉冠佑幫我開門。當時劉冠佑、蕭佑安、羅清順在
    那裡進進出出的，他們當晚到我住宿地之主要目的是監控我
    （見他字卷第279至280頁），於偵查中稱：劉冠佑與蕭佑安
    當天叫我一起去新北市樹林區○○路的「卡爾卡頌汽車旅館」
    ，說要監控我的行蹤，且隔天一早就要起床（見他字卷第28
    7頁）；丁聖育於警詢時稱：劉冠佑、蕭佑安、林玟珈、羅
    清順都是受我的指揮從事監控王士軒的任務（見他字卷第21
    6頁），足認蕭佑安確實有監督王士軒，其辯稱：並未監控
    王士軒云云，不足採信。
　⒊又共同正犯間，在合同意思範圍內，各自分擔犯罪行為之一
    部，相互利用他人之行為，以達其犯罪之目的者，原不必每
    一階段均參與，祇須分擔犯罪行為之一部，即應對於全部所
    發生之結果共同負責。是以凡以自己犯罪之意思而參與犯罪
    ，無論所參與者是否犯罪構成要件之行為，皆為正犯，而非
    幫助犯。縱非直接對被害人施以詐術或提領款項，亦屬與其
    他詐欺集團成員間之行為分擔，無礙須就相關犯罪事實共同
    負責。查丁聖育於偵查中供稱：劉冠佑、蕭佑安、羅清順、
    林玟珈都知道我跟王士軒在從事詐欺集團工作，因為是林玟
    珈介紹王士軒給我當車手，劉冠佑、蕭佑安、羅清順也都知
    道王士軒去當車手領錢，所以他們才要分錢（見他字卷第26
    3頁）。承上，林玟珈經由蕭佑安、劉冠佑輾轉介紹王士軒
    加入本案詐欺集團擔任提款車手，於王士軒提領詐欺所得贓
    款期間，羅清順、林玟珈、蕭佑安及劉冠佑等人又受丁聖育
    指示監視王士軒以免私吞提領贓款，足見羅清順、林玟珈、
    蕭佑安係以自己意思參與犯罪甚明，仍應成立共同正犯。蕭
    佑安辯稱：其介紹王士軒去工作之行為僅為幫助犯云云，自
    無足採。
  ㈤被告羅清順辯稱：我沒有參與、實施詐欺的行為，更不知該
    集團如何進行詐騙，我的行為不該當於加重詐欺取財罪云云
    。然查：
　⒈本案詐欺集團就犯罪事實一㈠之犯罪運作模式，係王士軒於10
    5年1月10日晚間某時許，經由林玟珈、蕭佑安、劉冠佑之介
    紹而加入本案詐欺集團，並在新北市○○區○○街000號炸雞店
    對面，將其申設之臺灣中小企業銀行帳號00000000000號帳
    戶（下稱王士軒中小企銀帳戶）之存摺、提款卡及密碼交付
    予林玟珈，使王士軒中小企銀帳戶可供該詐欺集團使用，並
    由林玟珈向王士軒拿取王士軒中小企銀帳戶之存摺、提款卡
    及印章等件交與丁聖育，而丁聖育則許諾林玟珈等人在王士
    軒成功提領詐欺所得贓款後，將給與10萬元酬勞與林玟珈等
    人，期間於王士軒提領贓款時，為免其私吞款項，丁聖育另
    指派劉冠佑、蕭佑安、羅清順、林玟珈等人監視王士軒，再
    由丁聖育交與丁明章，而由丁明章於105年1月11日至同年月
    13日之期間接送王士軒提領款項；丁明章則於王士軒上揭期
    間每日上車時，將王士軒中小企銀帳戶之存摺、提款卡及印
    章等件交與王士軒，王士軒則於前開期間內每日完成提款工
    作後，將其存摺、提款卡、印章等繳回丁明章，再由丁明章
    交付丁聖育之事實，業據林玟珈於警詢時、丁聖育於警詢、
    偵訊時、丁明章於偵訊時證述明確（見他字卷第216、253頁
    、第260至262頁、第384頁）。
　⒉上情，並據王士軒於偵查中明確證稱：羅清順知道我在做車
    手領錢的事，因詐騙集團的聯絡人沒有給劉冠佑他們仲介的
    酬勞，羅清順有一直問劉冠佑為何一直都沒錢進來（見他字
    卷第337頁），於原審證稱：劉冠佑、蕭佑安、羅清順、林
    玟珈他們四人是一夥的，而丁聖育原先說會先把酬勞給他們
    ，再由他們分給我，但後來丁聖育之後僅有給我2萬3千元、
    3萬元，並要我不要跟劉冠佑、蕭佑安、羅清順、林玟珈他
    們說等語（見原審卷二第345頁）；丁聖育於警詢時稱：劉
    冠佑、蕭佑安、林玟珈、羅清順都是受我的指揮從事監控王
    士軒的任務（見他字卷第216頁），於偵查中更證稱：劉冠
    佑、蕭佑安、羅清順與林玟珈都知道我跟王士軒在從事詐欺
    集團工作，因為是林玟珈介紹王士軒給我當車手，劉冠佑、
    蕭佑安、羅清順也都知道王士軒去當車手領錢，所以他們才
    要分錢等語（見他字卷第263頁）。依王士軒、丁聖育上開
    所述，可知羅清順明確知悉王士軒於本件詐欺集團中係從事
    車手之工作，且羅清順亦受丁聖育指揮負責監控王士軒甚明
    。
　⒊被告羅清順坦認於105年1月26日凌晨0時左右，因王士軒提領
    詐欺贓款後，因酬勞分配事宜，於劉冠佑、蕭佑安要王士軒
    交付5萬元現金或簽5萬元本票，之後因王士軒拒絕，所以與
    劉冠佑、蕭佑安、林玟珈及1男1女到新莊區裕民里里辦公處
    對面路邊，之後由劉冠佑持甩棍毆打王士軒頭部2下、用腳
    踹他身體時在場，又於王士軒遭毆打後，劉冠佑強令王士軒
    坐上羅清順所駕駛車號0000-00小客車，羅清順將王士軒載
    往他處簽發本票等情（見他字卷第309頁、第326至327頁）
    。雖其辯稱：不知當時劉冠佑、蕭佑安、林玟珈等人為何事
    找王士軒談判，當時是要載王士軒回其樹林住處，並無接到
    劉冠佑電話又將王士軒載回原處之事云云。但查，此情非但
    與王士軒證述不符，亦與劉冠佑於偵查中證述：丁聖育說因
    為我們介紹王士軒去擔任車手領錢並監控他，會給我們酬勞
    ，後來因沒拿到酬勞，所以在105年1月26日凌晨0時許，我
    、蕭佑安、羅清順有要王士軒交付5萬元現金與5萬元本票，
    因王士軒拒絕，我就跟王士軒起衝突，我有打他，之後羅清
    順就把他載走，要去別的地方簽發本票，因羅清順的車子坐
    不下，我留在現場，警察到場後，問我有無打王士軒，我有
    承認，警察要我打電話給羅清順，叫羅清順把王士軒載回來
    ，羅清順就把王士軒載回來了等語（見他字卷第315至316頁
    ）。林玟珈於偵查中證稱：原本丁聖育說要給我們10萬元酬
    勞，但我沒有拿到這筆錢，丁聖育直接拿給王士軒，丁聖育
    是說是公司（詐欺集團）要給王士軒，王士軒騙我們說他沒
    有拿到錢，所以我們約王士軒於105年1月26日凌晨0時左右
    ，在新莊區裕民里辦公室對面路邊見面，原本王士軒答應說
    會把錢給我們，但後來沒給，還騙我們說沒有他拿到錢，因
    為這樣我才打他，要王士軒簽立5萬元本票，當時王士軒寫
    錯本票，他們要帶王士軒去簽本票，當時是由羅清順開車，
    當時車上有我、羅清順、蕭佑安、王士軒，在車上有問誰那
    邊有本票，劉冠佑是羅清順的小弟，劉冠佑要打王士軒，所
    以當天羅清順才開車載我們去等語（見他字卷第385頁）。
    勾核被告之辯解與劉冠佑、林玟珈證詞迥異，而劉冠佑、林
    玟珈證述情節與王士軒證述該日事發經過主要情節相符，而
    劉冠佑、林玟珈與羅清順夙無仇怨，自無構詞誣陷之必要，
    是王士軒、劉冠佑、林玟珈上開證述自足採信，被告羅清順
    此部分所辯與事實不符，不足採信。
　⒋證人丁聖育固於本院審理證稱：我不認識羅清順，於本案沒
    有指揮羅清順從事任何工作，也沒有說羅清順可以分到王士
    軒本案之酬勞云云，然查，丁聖育於本院上述證詞，非但與
    其於警、偵訊時證述羅清順參與本案情節不符，更與其他證
    人證述情節不符，均詳如前述，遑論羅清順苟與本案全然無
    關，何需前往「卡爾卡頌汽車旅館」監看車手王士軒，更於
    劉冠佑於105年1月26日凌晨0時許，在新莊區裕民里辦公室
    對面路邊談判，要求王士軒交付應分得本件酬勞時，因王士
    軒拒絕，於劉冠佑與王士軒起衝突時，前往現場將王士軒載
    他處簽發本票之理，何況丁聖育於本院審理時亦證述：在案
    發時的警詢、偵查中距案發較近記得較清楚等語（見本院卷
    三第107頁），益見丁聖育於警詢、偵查中證述較為可採。
    是丁聖育於本院此部分證述，顯為曲意迴護羅清順之詞，不
    足採信。另證人即被告林玟珈於本院審理時雖證稱：羅清順
    只有與我去跟王士軒討錢，討王士軒欠他們的錢，就是欠蕭
    佑安、劉冠佑的錢，但沒有提及過本案詐欺案件云云，但查
    ，林玟珈於本院證述與其於警詢偵查證述羅清順參與本案過
    程迥異，並與其他證人證述不符，業如前述，遑論，林玟珈
    於本院審理時亦證稱：我與羅清順、蕭佑安、劉冠佑他們認
    識，所以知道他們之間的關係，因為劉冠佑是羅清順的小弟
    ，劉冠佑要打王士軒（按因王士軒為將本案取得酬勞分配給
    渠等人），所以羅清順才開車載我們去（見本院卷三第110
    、112頁），更明確證稱：警詢、偵查中所述實在等語（見
    本院卷三第112頁）。承上，林玟珈於本院上開證述顯與事
    實不符，不足作為有利於被告羅清順之認定。
　⒌本件事實欄一㈠（即附表一編號1）詐欺告訴人林雪美運作模
    式，係由詐欺集團成員以虛偽之情節電話詐騙告訴人，並於
    告訴人誤信受騙而匯款至王士軒所提供上開臺灣中小企業銀
    行帳戶內，林玟珈、蕭佑安、劉冠佑、羅清順則受陳隱洲、
    丁聖育指示，監督王士軒並協助聯絡王士軒實施車手之取款
    工作，王士軒則於如附表一編號1所示時間，依陳隱洲、丁
    聖育之指示，以如附表一編號1所示方式，前往如附表一編
    號1所示地點提領如附表一編號1所示金額之款項，並由如附
    表一編號1所示之人以如附表一編號1所示之方式，將該等款
    項交付予如附表一編號1所示之人拆帳朋分，已如前述，雖
    無證據證明羅清順直接以電話詐欺告訴人，但自其以自己參
    與犯罪意思，參與本案此部分犯行情節，縱非直接對告訴人
    施以詐術或提領款項，所為均係詐欺集團犯罪計畫不可或缺
    之重要環節，屬與其他詐欺集團成員間之行為分擔，羅清順
    自應就其所參與犯行所生之全部犯罪結果共同負責，應成立
    共同正犯。
  ㈥據上，可知被告蕭佑安、羅清順與劉冠佑確實知悉其等介紹
    王士軒從事之工作，即為詐欺集團之車手，並監控王士軒使
    王士軒得以順利提領款項，且欲從中分得報酬。被告蕭佑安
    於本院審理時翻異前詞，空言否認不知王士軒係擔任車手，
    被告羅清順所辯其均不知情，亦未參與云云，均屬飾卸之詞
    ，俱無可採。又共同正犯之行為人已形成一個犯罪共同體，
    彼此相互利用，並以其行為互為補充，以完成共同之犯罪目
    的。故其所實行之行為，非僅就自己實行之行為負其責任，
    並在犯意聯絡之範圍內，對於他共同正犯所實行之行為，亦
    應共同負責，此即所謂「一部行為全部責任」之法理。被告
    蕭佑安、羅清順均明知王士軒係提領詐欺集團詐騙被害人之
    款項，被告蕭佑安、羅清順仍引薦王士軒加入本案詐欺集團
    ，且欲從中分取報酬，足認被告蕭佑安、羅清順就附表一編
    號1之詐欺犯行，各與詐欺集團成員在合同意思範圍內，各
    自分擔犯罪行為之一部，並相互利用前述集團間共犯之行為
    ，以達遂行犯罪之目的。依上開說明，蕭佑安、羅清順自應
    就如附表一編號1所示之詐欺犯行負責。
四、被告丁明章部分： 
   被告丁明章固坦承有於犯罪事實一㈠、㈣（即附表一編號1、4
    ）所示時間，依丁聖育之指示，以其營業用小客車分別搭載
    王士軒、林晁亨前往如附表一編號1、4所示地點之事實，惟
    矢口否認有何加重詐欺取財犯行，辯稱：我不知道丁聖育、
    王士軒、林晁亨是詐欺集團之車手，丁聖育在中古車行上班
    ，詐欺集團都是透過電話指示林晁亨、王士軒如何行動、去
    什麼地方，因為我開計程車所以丁聖育叫我去載，我只獲得
    包車的車資，並未參與本件詐欺犯行云云。然查：
  ㈠被告丁明章有於如附表一編號1、4所示時間，聽從其子丁聖
    育指示，以其所有之上述車號營業用小客車分別搭載王士軒
    、林晁亨，前往如附表一編號1、4所示地點等事實，為被告
    丁明章所肯認，核與證人丁聖育、王士軒、林晁亨等人所證
    相符（詳後述），此部分事實，首堪認定。
　㈡被告丁明章於警詢及偵查中均供稱：我兒子丁聖育有於105年
    1月11日至105年1月13日駕駛計程車車號000-00搭載王士軒
    ，分別於105年1月11日至臺灣中小企業銀行化成分行臨櫃提
    款99萬8,000元，於105年1月12日至臺灣企銀建成分行臨櫃
    提領235萬元，於105年1月13日至臺灣企銀樹林分行以ATM提
    款8,000元、又至附近統一超商以ATM提款7,000元、再至臺
    灣企銀迴龍分行臨櫃提款58萬元，王士軒有將105年1月12日
    及年月13日提領款項，於當日裝在袋子內，在我駕駛車號00
    0-00計程車上交給我，且王士軒提款完畢後，在計程車與丁
    聖育電話聯絡後，會將其之前交予林玟珈轉交給丁聖育之其
    本人臺灣中小企業銀行印章、存摺、提款卡交給我，我把錢
    拿去新北市樹林區○○路「卡爾卡頌汽車旅館」外面，拿給一
    個從黑色賓士車出來的男子等語（見他字卷第184至185頁、
    第251至253頁），上情核與丁聖育、王士軒證述主要情節相
    符（詳後述）。佐以，王士軒自105年1月11日至1月13日至
    上述各處提領詐欺款項搭乘丁明章所駕駛車號000-00計程車
    時，前述提領贓款時段，丁明章使用手機號碼0000000000與
    丁聖育私人手機0000000000有密集聯繫，同時段丁聖育工作
    機0000-000000與王士軒手機0000-000000亦有密集聯繫，有
    該門號通信紀錄在卷足按（見106年度偵字第5649號卷〈下稱
    偵三卷〉第315至316頁、原審法院105年度聲羈字第181號卷
    第31頁背面至第32頁背面），足見丁明章自105年1月11日至
    1月13日密集期間，駕駛計程車搭載王士軒前往銀行提領款
    項，期間並與丁聖育以電話密集聯絡，雖王士軒未明確告知
    其所提領款項係詐欺贓款，然依上開客觀情狀觀之，其可預
    見其搭載王士軒前往提領之款項，恐係詐欺集團詐欺他人所
    得之款項，且若搭載車手前往提款甚且代為轉交存摺、提款
    卡、款項等件，有共同從事詐欺取財犯罪之高度可能，仍基
    於縱使該結果發生亦不違背其本意之加重詐欺取財不確定故
    意，依陳隱洲、丁聖育指示，搭載王士軒前往提款，其有參
    與本件犯行甚明。被告丁明章固另辯稱：不知王士軒交給伊
    的包裝袋是錢云云，然丁明章於警詢及偵查中均供稱：王士
    軒當初有拿電話給我聽，講電話的對方是我兒子丁聖育，我
    跟丁聖育講說我沒有錢，王士軒就從袋子裡面拿錢，不知道
    他拿了多少錢等語（見他字卷第188頁、第252頁），丁明章
    既親眼目睹王士軒自包裝袋取出現金，其辯稱不知王士軒交
    給伊之包裝袋內裝的是錢云云，顯與事實不符，不足採信。
　㈢觀諸下述證人所為證述內容，可證被告丁明章主觀上應可預
    見其應丁聖育之指示搭載王士軒、林晁亨之行為，係載運詐
    欺集團之車手前往提領款項或取款，卻容任而不違背其本意
    ，應成立共同正犯。茲論述如下： 　
　⒈證人丁聖育於警詢、偵查中證稱：王士軒臺灣中小企業銀行
    帳戶的提款卡、私章，是林玟珈交給我，我再叫我爸丁明章
    將這些東西轉交王士軒去提款；王士軒於105年1月12日、13
    日提領的款項，都由丁明章交給我，款項都有用銀行的袋子
    裝起來，丁明章有問過我、有懷疑過錢的來源，但我沒有多
    做解釋；另105年2月17日那次林晁亨有成功拿到錢，因我交
    保出來後有問過我爸，我爸說有看到錢等語（見他字卷第21
    6至217頁、第261至262頁）。丁聖育固於本院審理時證稱：
    我有請我父親丁明章開計程車去載王士軒、林晁亨，是要讓
    他賺車資，我沒有告訴他王士軒、林晁亨是要去提領詐欺款
    項，丁明章也不知道我在作詐騙工作，我跟丁明章說是要去
    領我賣車的錢云云，然查，丁聖育於本院上開證述，除與其
    於警偵訊證述情節不符外，更與下述證人證述迥異（詳後述
    ），足見丁聖育此部分證述，顯係附和丁明章辯詞，曲意迴
    護，不足資為有利於被告丁明章之認定。
　⒉證人王士軒於警詢、偵訊、原審及本院審理時證稱：林玟珈
    拿走我台灣中小企業銀行的存摺、印章後，隔天105年1月11
    日早上我坐上丁明章駕駛計程車後，丁明章在車上拿了一個
    塑膠袋給我，裡面是我的存摺、印章、提款卡與2,000元，
    丁明章說這是要給我的，我在計程車上打開來看，就打電話
    給丁聖育問他下一步要怎麼做，丁聖育問我是否知道提款密
    碼，他說提款卡密碼跟臨櫃提款密碼不一樣，我跟他說我知
    道，他就要我找銀行提款機先試一下有沒有問題，我與丁聖
    育談話，丁明章可以聽得清楚，之後我分別到中小企銀樹林
    分行與迴龍分行做存提的動作，確認我的帳戶可以使用，我
    跟丁明章說要到台灣中小企業銀行迴龍分行跟樹林分行及化
    成分行，他就載我去，到銀行後我叫丁明章等我，他說好，
    當天11時52分許我就到台灣中小企業銀行化成分行旁，一直
    到15時9分才進入化成分行，當時在車上等丁聖育通知，丁
    聖育說被害人錢匯了叫我去確認，我陸續到ATM以提款卡跟
    刷存摺方式來確認，但一直沒有錢匯進來，到了同日16時刷
    才有錢，他說會叫人打電話給我教我如何臨櫃應對，我就進
    入銀行臨櫃提款領了99萬8,000元，一直到16時9分步出化成
    分行，我到計程車上才打電話問連絡人下一步怎麼做，他說
    他有派人在附近，之後他要我把電話給丁明章聽，丁明章講
    完電話就直接掛掉，把計程車往前開，過程中丁明章叫我把
    錢及中小企銀存摺、印章、提款卡放在黑色Mazda轎車副駕
    駛座位，他就停在黑色馬3旁邊，用手指給我看說就是那一
    臺，我下車後開黑色馬3車門把錢放車上，之後計程車就載
    我回樹林讓我下車，我沒有給付車資；丁聖育打我手機，我
    將手機拿給丁明章聽，他在電話中告知丁明章要去哪邊領錢
    ，全程都沒有跳表；105年1月12日的車程中，我說我領我的
    錢，你跑你的車，領完錢後大家各不相干，當天我領完錢後
    ，丁聖育指示我將錢放在丁明章的計程車上，當時錢一樣是
    用銀行的袋子裝，沒有封口，一樣將存摺、印章、提款卡放
    在袋子中，丁聖育說會請丁明章把我送回去，丁明章把我送
    回新北市樹林區中華路劉冠佑的朋友周宜頡的住處，因我同
    年月11日、12日晚上都是住在周宜頡的家裡，劉冠佑、蕭佑
    安都有一起同住；105年1月13日我工作完坐上丁明章計程車
    後，我打電話向丁聖育問接下來做什麼，他要我把錢、印章
    、存摺、提款卡及電話交給丁明章聽，丁明章聽完後就從他
    口袋拿出2萬3,000元給我，當時我們3個在車上爭論酬勞如
    何給，有一段時間喬不定，之後除了丁明章給我的錢外，我
    又再從裝錢牛皮紙袋加起來才是2萬3,000元；丁明章說3天
    分別去萬華、三重等不同的地點找不同的人拿我的存摺、印
    章、提款卡，把錢交給不同的人；丁明章有問我在幹嘛，我
    有說就是去銀行領錢，他有看到銀行的紙袋內裝的都是錢，
    因沒有封口，且第三天我是直接從袋子中抽出酬勞，丁明章
    也都有看到，我有跟丁明章互相點收確認的數額；我沒有付
    過車錢；去頭前分行那一天，我等丁聖育說錢進來等很久，
    我有跟丁明章說等錢進來要去領錢，我和丁明章在車上待有
    半小時以上等語（見他字卷第122至123頁、第125至126頁、
    第136頁、第278至282頁、第287至290頁、第338至339頁、
    原審卷二第341至344頁、本院卷二第225至230頁）。
  ⒊證人即被告林晁亨於警詢、偵訊、原審及本院審理時證稱：
    我去宜蘭的那次，丁聖育叫我坐他爸爸丁明章的車過去，丁
    明章知道載我去宜蘭是要去收被害人的錢，到現場時我下車
    時跟丁明章說，我去拿一下包裹，請他等我，順便再載我回
    去，丁明章大約等我20分鐘左右，丁明章有看到我拿到的包
    裹，但他沒有問我是什麼東西等語（見偵三卷第115 、156 
    頁、原審卷三第66、68頁、第71至74頁、本院卷二第231頁
    至第235頁）。
　⒋況衡以被告丁明章係擔任計程車駕駛，其分別於105年1月11
    日、12日、13日及同年2月15日均整日與被告王士軒、林晁
    亨2人長期待在計程車內，佐以王士軒證稱其於105年1月11
    日至13日均有與丁聖育一再通話，且有將電話交與丁明章，
    丁明章亦有與丁聖育通話，而王士軒復有依丁明章指示下車
    將所提領之贓款放置其他車上後再返回等行為，王士軒顯無
    法避免讓丁明章聽到丁聖育對其提款之指示內容；且衡情詐
    欺集團於成功騙得被害人金錢後，為避免被害人查覺受騙後
    報警凍結贓款，需將詐騙款項於第一時間提出，此即詐欺集
    團中車手存在之意義，客觀上本案附表一編號1所示匯款時
    間及王士軒提款時間，大部分時間亦均甚為接近。是依車手
    之犯罪流程，王士軒需於ATM試卡確定可用而通報上游後，
    詐騙話務機房成員再通知被害人匯款，被害人匯入款項後，
    第一時間詐騙車手又需馬上找到ATM或金融機構將贓款提領
    出來，故王士軒於執行車手工作時，均係隨時回報、待命、
    隨時依指示持存摺或提款卡至金融機構、ATM提款，自需駕
    車之司機完全配合，且確保司機不會因查覺有異而報警處理
    ，殊難想像丁明章於駕車搭載王士軒之前，未預見當日是要
    擔任詐騙車手工作之犯罪計畫，王士軒仍能順利實施當日之
    提款車手犯罪。再者，現今社會貨運服務十分發達、多元，
    依丁明章之年歲、自陳高中畢業，擔任計程車司機之學、經
    歷背景，對於何以需由專人、專車大費周章前往宜蘭領取包
    裹，再由專車載返運回，其就所拿取、運送之物之合法性，
    必然有所懷疑，是其辯稱：不知王士軒、林晁亨所提領、拿
    取的是詐騙款項云云，顯係事後卸責之詞，不足採信。
  ⒌按刑法上故意，固有確定故意與不確定故意之分，惟不論「
    明知」或「預見」，僅認識程度之差別，不確定故意亦應具
    備構成犯罪事實之認識，此點與確定故意並無不同。共同正
    犯對於構成犯罪事實若已「明知」或「預見」，其認識完全
    無缺，進而基此共同之認識「使其發生」或「容認其發生（
    不違背其本意）」，彼此間在意思上自得合而為一，形成犯
    罪意思之聯絡。故行為人基於不確定故意實行犯罪行為，自
    可成立共同正犯。互核上開證人證述，參酌被告丁明章於警
    詢、偵查中亦自承：我有把錢拿去「卡爾卡頌汽車旅館」外
    面1 次，拿給一個從黑色賓士車出來的男子；王士軒有拿電
    話給我聽，對方是丁聖育，我跟丁聖育說我沒有錢，王士軒
    就從袋子裡拿錢；我有拿到王士軒交給我的印章、存摺、提
    款卡，我拿到後交給丁聖育等語，已如前述，足見丁明章知
    悉其載運被告王士軒、林晁亨前往之地點，均係提領現金或
    拿取現金之處所，佐以丁聖育亦證稱丁明章曾有懷疑，亦足
    認丁明章已預見被告王士軒、林晁亨之行為極為可疑，並非
    從事正當工作，然為能賺取較高利潤之車資，仍持續依丁聖
    育之指示搭載被告王士軒、林晁亨前往提款、取款，並搭載
    渠等及所領得之犯罪所得返回，且有將贓款交予上游之行為
    ，丁明章自難卸免共同正犯之刑責。
　㈣被告丁明章復辯稱：我是計程車司機，僅單純負責載送王士
    軒到達特定目的地，不知本件詐欺犯行云云，然查，證人王
    士軒於偵查中證稱：我先坐上丁明章駕駛計程車後，才打電
    話給丁聖育，丁聖育要我把手機交給丁明章，丁明章與丁聖
    育講完電話就直接掛掉，之後丁明章跟我說他會載我到前面
    ，叫我將領到的錢放在黑色mazda 3的副駕駛座位，我就把
    現金放進去；在丁明章駕駛計程車上丁聖育與我通完電話後
    ，叫我把電話轉給丁明章聽，當時我們有在車上爭論酬勞如
    何給，要從銀行的紙袋中抽多少錢出來當我的酬勞，我之後
    跟警察說我有印象是丁明章從外套口袋中拿錢給我，是因我
    一直有印象，我們當時三人有在車上爭論酬勞如何給等語（
    見他字卷第288、290頁），於本院證稱：我坐上計程車後打
    電話跟丁聖育確認，丁明章拿了一個塑膠袋給我，裡面是我
    臺灣中小企銀的存摺、印章、提款卡、2,000元，領完錢後
    我就把我的提款卡、存摺留在車上，我人就下車了。我跟丁
    聖育討論報酬的時候，丁明章也有跟丁聖育通話討論要給我
    多少錢等語（見本院卷二第227-228頁）。證人丁聖育於偵
    查中稱：王士軒在105年1月12、13日提領之款項，都是由王
    士軒先交給丁明章後，再由丁明章交給我；丁明章有懷疑過
    我在從事詐欺集團工作等語（見他字卷第261-262頁）。自
    王士軒及丁聖育上開供述可知，丁明章除有參與王士軒可領
    取報酬數額之討論外，尚負責交付、回收提款卡及存摺，亦
    有繳回贓款予上游，更有直接與指揮王士軒提款之丁聖育通
    話，難認丁明章完全不知悉。更何況丁明章亦有依丁聖育於
    電話中之囑咐，指示王士軒將提領贓款置於特定地點，顯見
    丁明章並非單純僅負責載送王士軒等人到達特定目的地之計
    程車司機甚明。
　㈤此外，被告丁明章係受丁聖育之指示，前往搭載王士軒，且1
    05年1月11日王士軒前往銀行提款後，亦依丁聖育之指示，
    命王士軒將所提領之款項放置停放前方丁聖育所駕駛之車號
    0000-00號黑色馬自達小客車（按係丁聖育向其不知情女友
    借得之車輛，見他字卷卷第262頁）上，其亦曾將放置其車
    內之款項載運至「卡爾卡頌汽車旅館」交付他人，堪認丁明
    章知悉本案詐欺集團成員已達3 人以上，而其對丁聖育等人
    係從事詐騙等違法行為之高度可能、其載運王士軒、林晁亨
    等人前往領款或收送之包裹應涉不法等節有所預見，竟仍為
    求報酬，容任該等詐欺取財犯行遂行之結果發生，是其主觀
    上當具有與三人以上共同犯詐欺取財犯行不確定故意之犯意
    聯絡甚明。
　㈥被告丁明章請求測謊，待證事項為被告丁明章僅為單純計程
    車司機，不知悉本案為詐欺集團所為詐騙行為，並未參與本
    案乙節。然查供述證據之證明力判斷，屬事實審法院職權，
    並非測謊鑑定所得取代，況測謊鑑定人就受測者對特定問題
    之皮膚電阻、血壓等儀器反應所為分析意見，本質上與受測
    者之任意性供述有別，其正確性受包含測謊鑑定人之專業、
    儀器設備、測謊情境等各項測謊條件之影響，復無從反覆驗
    證精確性，亦難單以受測謊者對特定問題回答之測謊鑑定結
    果，逕予推論受測者就相關案件所為全部陳述之真實性，是
    測謊鑑定意見應僅供判斷供述證據證明力之參酌，並非法定
    必要調查之證據與應踐行之程序，況本案事實已臻明瞭，且
    涉被告丁明章主觀之認知，非測謊鑑定得以釐清，認無送測
    謊之必要。
五、綜上，本案事證明確，被告林晁亨、丁明章、林玟珈、蕭佑
    安、羅清順上開犯行，均堪認定，俱均應依法論科。
參、論罪：
一、組織犯罪防制條例第2條原規定「本條例所稱犯罪組織，係
    指三人以上，有內部管理結構，以犯罪為宗旨或以其成員從
    事犯罪活動，具有集團性、常習性及脅迫性或暴力性之組織
    。」於本案被告行為後之106年4月19日始修正公布為「本條
    例所稱犯罪組織，指三人以上，以實施強暴、脅迫、詐術、
    恐嚇為手段或最重本刑逾五年有期徒刑之刑之罪，所組成具
    有持續性及牟利性之有結構性組織。前項有結構性組織，指
    非為立即實施犯罪而隨意組成，不以具有名稱、規約、儀式
    、固定處所、成員持續參與或分工明確為必要。」並於106
    年4月21日生效。又於107年1月3日再將該條項修正為「具有
    持續性『或』牟利性之有結構性組織」。本案被告等人行為時
    係在上開規定修正生效施行前，並無修正後組織犯罪防制條
    例第2條規定之適用。
二、洗錢防制法第2條原規定「本法所稱洗錢，指下列行為：一
    、掩飾或隱匿因自己重大犯罪所得財物或財產上利益者。二
    、掩飾、收受、搬運、寄藏、故買或牙保他人因重大犯罪所
    得財物或財產上利益者。」於105年12月28日修正公布為「
    本法所稱洗錢，指下列行為：一、意圖掩飾或隱匿特定犯罪
    所得來源，或使他人逃避刑事追訴，而移轉或變更特定犯罪
    所得。二、掩飾或隱匿特定犯罪所得之本質、來源、去向、
    所在、所有權、處分權或其他權益者。三、收受、持有或使
    用他人之特定犯罪所得。」並自公布日後6個月施行，是於1
    06年6月28日施行，而本案被告之犯行均於106年6月28日前
    ，並無105年12月28日修正、106年6月28日施行之洗錢防制
    法規定之適用。
三、被告林晁亨、丁明章、林玟珈、蕭佑安、羅清順於105 年1 
    月間加入本案詐欺集團，林玟珈、蕭佑安、羅清順負責引薦
    、監督車手工作，林晁亨擔任車手，丁明章負責載運車手，
    顯見犯罪型態具有相當之計畫性、組織性，係需由多人縝密
    分工方能完成之集團性犯罪，且就本件各次遭查獲之參與被
    告即已達3 人以上，與詐欺集團成年成員等人相互間，或雖
    彼此不相識或未確知彼此參與分工細節，然就詐騙被害人之
    行為，各均具有相互利用之共同犯意，並各自分擔部分犯罪
    行為。依上開說明，被告林晁亨、丁明章、林玟珈、蕭佑安
    、羅清順縱未參與全部犯行，然渠等既相互利用彼此部分行
    為，以完成犯罪之目的，則彼此間仍應就其等犯行負共同正
    犯之責任，並應認定本件詐欺集團成員已達3 人以上甚明。
四、核被告林玟珈、蕭佑安、羅清順、丁明章、就犯罪事實一㈠
    所為，均係犯刑法第339 條之4第1 項第2 款三人以上共同
    詐欺取財罪；被告林晁亨就犯罪事實一㈡所為，係犯刑法第3
    39 條之2 第1 項以不正方法由自動付款設備取得他人之物
    罪、同法第339 條之4第1 項第2 款三人以上共同詐欺取財
    罪；被告林晁亨就犯罪事實一㈢所為，係犯刑法第339 條之4
     第1 項第2款三人以上共同詐欺取財罪；被告林晁亨、丁明
    章就犯罪事實一㈣所為，係犯刑法第339 條之4 第1 項第2 
    款三人以上共同詐欺取財罪。
五、被告林玟珈、丁明章、蕭佑安、羅清順（均自105年1月10日
    起）與陳隱洲、王士軒、劉冠佑（以上2人自105年1月10日
    ）及所屬詐欺集團之成員間就犯罪事實一㈠附表一編號1 所
    為；被告林晁亨（自105年1月3日起）與陳隱洲及所屬詐欺
    集團之成員間就犯罪事實一㈡、㈢附表一編號2、3所為；被告
    林晁亨、丁明章與陳隱洲及所屬詐欺集團之成員間就犯罪事
    實一㈣附表一編號4所為，分別有犯意聯絡與行為分擔，皆依
    刑法第28條之規定論以共同正犯。
六、被告林晁亨就犯罪事實欄一㈡部分，係以一行為同時觸犯刑
    法第339 條之2 第1 項以不正方法由自動付款設備取得他人
    之物罪及同法第339 條之4 第1 項第2 款三人以上共同詐欺
    取財罪，為想像競合犯，應從一重論以三人以上共同詐欺取
    財罪。
七、罪數：
    被告林晁亨、丁明章、林玟珈、蕭佑安、羅清順部分：
  ㈠詐欺取財罪既係為保護個人之財產法益而設，關於行為人詐
    欺犯罪之罪數計算，除非存在時間或空間上之全部或局部之
    重疊關係，否則原則上自應依遭受詐騙之被害人人數定之。
    是對於同一被害人以多次撥打電話之方式施以詐術，其就每
    位被害人所為個別多次撥打電話施以詐術之行為，主觀上係
    各基於單一之三人以上共同詐欺取財之犯意，客觀上均係於
    密切接近之時地實行，侵害同一之告訴人財產法益，各行為
    之獨立性極為薄弱，依一般社會健全觀念，在時間差距上，
    難以強行分開，在刑法評價上，以視為數個舉動之接續施行
    ，合為包括之一行為予以評價，較為合理。就不同被害人所
    犯之三人以上共同詐欺取財行為，受侵害之財產監督權既歸
    屬各自之權利主體，且犯罪時間或空間亦有相當差距，應屬
    犯意各別，行為互殊，均應分論併罰。
　㈡附表一編號1所示告訴人林雪美雖遭騙而數次匯付財物，惟此
    各係該詐欺集團基於同一詐欺之犯意，於密接時、地，詐騙
    同一告訴人林雪美而使之分次交付財物；又被告丁明章基於
    擔任司機搭載車手前往提領詐欺贓款之單一犯意，於如附表
    一編號1之密接時、地，載送車手前往，由車手持提款卡分
    次提領告訴人林雪美所匯付之款項，共同犯本案加重詐欺取
    財罪，屬侵害同一法益，各該舉動之獨立性甚為薄弱，依一
    般社會通念難以強行分開，應視為數個舉動之接續施行，應
    僅論以一罪。
  ㈢被告林晁亨就附表一編號2、3、4所示共3件三人以上共同詐
    欺取財犯行；被告丁明章就附表一編號1、4所示共2件三人
    以上共同詐欺取財犯行，係對於不同被害對象施行詐術而騙
    得款項，其所侵害之被害人財產法益均具差異性，且犯罪行
    為各自獨立，並非密切接近而不可分，足認其犯意各別，行
    為互殊，均應予分論併罰。
八、被告羅清順前因違反毒品危害防制條例案件，經原審法院以
    100年度訴字第2243號判決處有期徒刑4月、4月，應執行有
    期徒刑7月確定，於102年2月25日易科罰金執行完畢，有本
    院被告前案紀錄表在卷可按。其於受有期徒刑之執行完畢後
    ，5年以內故意再犯本件之罪，雖依刑法第47條第1項之規定
    ，構成累犯，惟衡諸其於本案與前揭所構成累犯之案件，罪
    質不同，侵害之法益亦不相同，依司法院大法官會議釋字第
    775號解釋意旨，不予加重其刑。
九、按刑法第59條規定犯罪之情狀顯可憫恕，認科以最低度刑仍
    嫌過重者，得酌量減輕其刑，此雖為法院依法得行使裁量之
    事項，然非漫無限制，必須犯罪另有特殊之原因、環境與情
    狀，在客觀上足以引起一般之同情而顯可憫恕，認為即予宣
    告法定低度刑期，猶嫌過重者，始有其適用。是以，為此項
    裁量減輕其刑時，必須就被告全部犯罪情狀予以審酌，在客
    觀上是否有足以引起社會上一般人之同情，而可憫恕之情形
    ，始謂適法。經查，近年詐騙集團盛行，造成多數被害人鉅
    額損失，嚴重破壞社會治安，其行徑廣為社會大眾所髮指，
    且被告林玟珈、林晁亨、蕭佑安正值青壯年，四肢健全，竟
    捨正途不就，不思循正當途徑謀取財物，僅因經濟困頓即參
    與詐欺集團，意圖以輕鬆賺錢之方式，牟取不法利益，主觀
    可非難性甚高，危害社會秩序甚鉅，此等犯罪情狀，在客觀
    上實難認有何足以引起一般同情而顯可憫恕，或科以最低度
    刑仍嫌過重之情形，是本院綜合各情，認被告林玟珈、林晁
    亨、蕭佑安所犯上開罪行，難認有情輕法重，顯可憫恕之情
    狀，故無援引刑法第59條規定酌量減輕其刑之餘地。　　
肆、撤銷改判之理由：
  ㈠原審認被告林晁亨、林玟珈、丁明章、蕭佑安、羅清順有上
    開加重詐欺取財犯行，犯罪事證均明確並據以論科，固非無
    見。惟查：①被告林玟珈、丁明章、蕭佑安、羅清順（均自1
    05年1月10日起）與陳隱洲、王士軒、劉冠佑及所屬詐欺集
    團之成員間就犯罪事實一㈠附表一編號1所為；被告林晁亨（
    自105年1月3日起）與陳隱洲及所屬詐欺集團之成員間就犯
    罪事實一㈡、㈢附表一編號2、3所為；被告林晁亨、丁明章與
    陳隱洲及所屬詐欺集團之成員間就犯罪事實一㈣附表一編號4
    所為，分別有犯意聯絡與行為分擔，業如前述，原判決並未
    區別，上開被告加入詐欺集團犯罪時間，泛稱105年1月間某
    日，然此與被告等人參與犯行時間長短不同，更為量刑參考
    因子，原判決未加以明確認定，尚有未洽。②原判決108年12
    月31日判決時，上述修正後組織犯罪防制條例、洗錢防制法
    均已修正公布施行，本件何以無上開規定適用，原判決漏未
    說明，亦有微疵。③被告林晁亨於原審否認犯罪，於本院審
    理時自白犯行，量刑基礎已有不同，原審未及審酌，尚有未
    當。被告丁明章、羅清順猶執前詞否認犯罪，提起上訴，惟
    查被告丁明章、羅清順確有本件犯行，其2人固執前詞否認
    犯行，然其2人所辯不足採信，均經本院指駁如前，其2人上
    訴無理由。被告林玟珈、蕭佑安則辯稱其等行為僅構成加重
    詐欺取財罪幫助犯，且原審量刑過重為由提起上訴，然查被
    告林玟珈、蕭佑安所為該當於共同正犯，業經本院論述如前
    ，其2人所辯其等所為僅構成加重詐欺罪幫助犯，不足採信
    ；另按刑之量定，屬法院得依職權自由裁量之事項，苟於量
    刑時，已以行為人之責任為基礎，並斟酌刑法第57條各款所
    列一切情狀，在法定刑度之內予以裁量，又未濫用其職權，
    所量之刑亦無違公平、比例、罪刑相當及不利益變更禁止原
    則者，即不得遽指為違法。原判決於量刑時，已以被告林玟
    珈、蕭佑安之責任為基礎，斟酌刑法第57條各款所列一切情
    狀，就其2人人所犯各處附表一編號1所示之刑），並未逾法
    定刑度之範圍（即法律之外部性界限），亦無違比例、公平
    及罪刑相當原則（即法律之內部性界限）或有濫用其裁量職
    權之情形，且被告2人所犯該罪法定本刑為「1年以上7年以
    下有期徒刑，得併科1百萬元以下罰金」，原判判決各量處
    附表一編號1之刑度，並無過重之情，其2人辯稱所為僅構成
    加重詐欺犯幫助犯及原判決量刑過重提起上訴，均無理由。
    另被告林晁亨以原審量未及審酌其犯後坦承之態度，量刑過
    重，則有理由，暨原判決有上開可議之處。依法應將原判決
    關於被告林晁亨、林玟珈、丁明章、蕭佑安、羅清順等人有
    罪部分（不另為無罪部分詳後述），均撤銷改判。
  ㈡爰以行為人之責任為基礎，審酌被告林晁亨、林玟珈、丁明
    章、蕭佑安、羅清順等人，均正值青壯之年，其等不思循正
    當途徑獲取所需，竟為圖謀一己私利，竟參與詐欺集團向被
    害人詐取財物，顯不尊重他人財產法益，自應受一定程度之
    刑事非難。兼衡被告林晁亨、林玟珈、丁明章、蕭佑安、羅
    清順等人各自於本件犯行之參與程度及角色分工（如事實欄
    所示）、其等犯後態度（林晁亨坦承犯行，被告林玟珈、蕭
    佑安固坦認犯行，惟辯稱僅構成加重詐欺取財罪幫助犯，被
    告丁明章、羅清順均否認犯行）；兼衡被告林晁亨供陳高中
    畢業，從事家具業，收入約月入三萬以上，家裡有母親、未
    婚；被告丁明章陳稱高中畢業，職業開計程車，家中有太太
    及90歲母親；被告林玟珈陳稱高中肄業，從事網路客服，月
    入三萬元，家中有媽及一個小孩，與先生分居；被告蕭佑安
    供述國中畢業，無業，家中有父、母及哥哥，父親在洗腎；
    被告羅清順供述國中畢業，無業，家中有父、母及女兒，與
    太太分居之生活狀況及被告5人前案紀錄、家庭經濟狀況等
    一切情狀，分別量處如主文第2至6項所示之刑。
  ㈢又數罪定其應執行刑時，除應就各別刑罰規範之目的、輕重
    罪間體系之平衡、整體犯罪非難評價、各行為彼此間之偶發
    性、與被告前科之關聯性、各行為所侵害法益之專屬性或同
    一性、數罪對法益侵害之加重效應、罪數所反映之被告人格
    特性與犯罪傾向、社會對特定犯罪例如一再殺人或販毒行為
    處罰之期待等，為綜合判斷外，尤須參酌上開實現刑罰公平
    性，以杜絕僥倖、減少犯罪之立法意旨，為妥適之裁量。又
    被告林晁亨、丁明章部分，審酌其等犯罪情節及所反應出之
    人格特性，以及其所犯上開各罪行為態樣、手段、動機實屬
    相似，責任非難重複程度較高，本於刑罰經濟與責罰相當之
    考量，綜合斟酌被告林晁亨、丁明章犯罪行為之不法與罪責
    程度，及對其施以矯正之必要性及宣告刑刑罰效果的邊際遞
    減關係，另衡酌被告2人分擔工作係屬被動受指示之角色，
    所犯上開各罪為整體非難評價，分別定被告林晁亨、丁明章
    分別定其應執行刑如被告2人各宣告刑項下所示。
  ㈣就定執行刑部分，另說明理由如下：　
　　被告林晁亨提領詐騙款項次數、金額甚鉅，被告丁明章載送
    車手提領詐欺款項以利詐欺集團快速取得犯罪所得，規避檢
    警追查，情節較其他被告林玟珈、蕭佑安、羅清順擔任角色
    為重，故量較處重之刑。本院審酌林晁亨、丁明章人所上開
    犯行時間相隔未遠、侵害法益相同，所為犯行之行為與時間
    關連性及連續性較為密接，對法益侵害之加重效應，刑事不
    法並未因之層升，如以實質累加方式定執行刑，則處罰之刑
    度將超過其行為之不法內涵，違反罪責原則，及考量因生命
    有限，刑罰對被告造成之痛苦程度，係隨刑度增加而生加乘
    效果，非以等比方式增加，是以隨罪數增加遞減刑罰方式，
    當足以評價被告行為不法性之法理（即多數犯罪責任遞減原
    則），本院於宣告刑及所定之執行刑仍均未逾越原審所定刑
    度，本院自得重新審酌定其應執行刑。
  ㈤不為緩刑宣告之理由：　　
　　本院衡酌被告林玟珈、林晁亨、蕭佑安、羅清順、丁明章所
    參與上開詐欺犯行，顯非一時思慮不週，且審度近年來國內
    詐欺集團猖獗，犯罪手法日新月異；因詐騙集團多係以人頭
    帳戶、轉接電話等隱蔽之方式遮蓋己身身分，且詐騙集團為
    取得詐騙之款項，雇用多名機手詐騙，增加偵查機關查緝犯
    罪之困難度，並廣為新聞媒體報導及政府機關宣導反詐騙之
    重要，其等尚難諉為不知，且其等正值青壯之年、非無謀生
    能力，竟不思以己之力獲取生活所需，反透過擔任詐欺集團
    之成員方式牟取不法利益，此不僅使受詐騙被害人之財產法
    益有受侵害之虞，且亦將使詐欺集團更為猖獗，其主觀犯意
    可非難性極高，嚴重影響人與人之信任。綜上，本院仍認以
    上被告5人無任何暫不執行其刑為適當之情狀，並無諭知緩
    刑之必要。
伍、沒收：　　
一、按刑法於104年12月30日修正公布，並於105年7月1日修正時
    ，即將沒收重新定性為「刑罰及保安處分以外之法律效果，
    具有獨立性，而非刑罰（從刑）」（刑法第2條立法說明一
    、參照），且依修正後刑法第2條第2項規定，縱於被告行為
    後，上開刑法關於沒收之相關規定始修正施行，亦應逕自適
    用裁判時法律，而無刑罰所應適用之「從舊從輕原則」之適
    用，益見刑法修正後，沒收業已「去刑罰化」而具「獨立性
    」。又修正後刑法雖明確定義沒收具備獨立性，然沒收之發
    動，仍需以犯罪行為之存在為前提，故於刑之宣告之同時併
    為沒收之宣告，乃實務上最常見之運作模式（修正後刑事訴
    訟法第309條第1款參照），但亦得由檢察官另聲請法院為單
    獨沒收之宣告（修正後刑法第40條第3項、刑事訴訟法第259
    條之1、修正後刑事訴訟法第455條之34至37參照），故論理
    上，「沒收」本得與「本案部分（即罪刑部分）」截然區分
    。刑法修正後既認沒收不具刑罰性質，而係獨立之法律效果
    ，即無所謂「主從刑不可分」原則之適用。又依刑事訴訟法
    第455條之27第1項「對於本案之判決提起上訴者，其效力及
    於相關之沒收判決；對於沒收之判決提起上訴者，其效力不
    及於本案判決」規定可知，本案判決與沒收判決兩者並非截
    然不可劃分。查被告林晁亨、丁明章、林玟珈、蕭佑安、羅
    清順就本案提起上訴，揆諸前揭規定，其等上訴效力及於相
    關之沒收判決。
二、被告於行為後，刑法關於沒收應逕適用裁判時之規定，而無
    新舊法比較之問題。又按供犯罪所用、犯罪預備之物或犯罪
    所生之物，屬於犯罪行為人者，得沒收之，修正後刑法第38
    條第2項前段定有明文。又犯罪所得，屬於犯罪行為人者，
    沒收之；犯罪行為人以外之自然人、法人或非法人團體，明
    知他人違法行為而取得犯罪所得者，亦同；前2項之沒收，
    於全部或一部不能沒收或不宜執行沒收時，追徵其價額，修
    正後刑法第38條之1第1項、第2項第1款、第3項分別亦有明
    文。而共同犯罪行為人之組織分工及不法所得，未必相同，
    特別是集團性或重大經濟、貪污犯罪，彼此間犯罪所得之分
    配懸殊，其分配較少甚或未受分配之人，如仍應就全部犯罪
    所得負連帶沒收之責，超過其個人所得之剝奪，無異代替其
    他犯罪參與者承擔刑罰，顯失公平，故共同犯罪，其所得之
    沒收，應就各人分得之數為之。
三、犯罪所得：
    被告丁明章就附表一編號1部分獲有報酬1,500元、就附表一
    編號4部分獲有報酬3,000元之事實，為被告丁明章於原審審
    理時供述在卷（見原審卷三第260頁）。為避免其無端坐享
    犯罪所得，且經核本案情節，宣告沒收並無過苛之虞，是以
    上開犯罪所得，應依刑法第38條之1第1項前段、第3項之規
    定，於其犯行項下併予宣告沒收，於全部或一部不能沒收或
    不宜執行沒收時，追徵其價額。至被告林晁亨、林玟珈、蕭
    佑安、羅清順部分，均否認有就本案犯行獲有任何報酬，卷
    內亦無證據資料可資認定其等人獲有報酬，爰不予宣告沒收
    。
四、犯罪所用之物部分：
  ㈠扣案之三星平板手機（7吋）1支，係被告丁明章所有，用以
    與同案被告丁聖育聯絡本案附表一編號1犯行所用，有內政
    部警政署刑事警察局搜索扣押筆錄、扣押物品目錄表各1份
    在卷可查（見他字卷第195至199頁），為丁明章供承在卷（
    見原審卷三第262至263頁），係供本案犯罪所用之物，依刑
    法第38條第2項前段規定，於被告丁明章所犯之主文項下（
    即附表編號1）宣告沒收。
  ㈡本案被告林晁亨用以提領本件詐騙所得款項之王士軒中小企
    銀帳戶之存摺、提款卡及印章、許鈺欣帳戶之存摺、提款卡
    ，並未扣案，且該等帳戶經被害人報警後已遭列為警示帳戶
    ，其提款卡依金融機構內部作業流程即可作廢，客觀財產價
    值低微，若予沒收，顯然欠缺刑法上之重要性，爰依刑法第
    38條之2 第2 項之規定，不予宣告沒收。
陸、不另為無罪諭知部分：
一、公訴意旨另略以：
  ㈠被告林晁亨、丁明章、林玟珈、蕭佑安、羅清順於事實欄一㈠
    至㈣所為，另涉犯刑法第216條、第211條之行使偽造公文書
    罪、第339條之4第1項第1款之冒用政府機關及公務員名義詐
    欺取財罪；被告丁明章、林玟珈、蕭佑安、羅清順於事實欄
    一㈠所為、被告林晁亨於事實欄一㈢所為、被告丁明章、林晁
    亨於事實欄一㈣所為，另涉犯刑法第339條之2以不正方法由
    自動付款設備取財罪云云。
  ㈡被告丁明章、林玟珈、蕭佑安、羅清順就如附表三編號1部分
    ，係由上開詐欺集團之不詳成員假冒警察或檢察官等名義，
    於如附表三編號1所示之犯罪時間及詐騙方式，詐騙告訴人
    林雪美，致使林雪美因而陷於錯誤，遂於如附表三編號1所
    示之時間、地點，依詐欺集團不詳成員之指示，前往金融機
    構辦理借貸及匯款，因而受騙匯出或交出如附表三編號1所
    示之金錢，由林玟珈、蕭佑安、羅清順則受被告陳隱洲或丁
    聖育指示，全程監督並協助聯絡王士軒（經原審判決確定）
    實施車手與取款等工作，丁明章則依丁聖育指示搭載車手即
    王士軒前往金融機構臨櫃或以附設之自動櫃員機將贓款領出
    後，王士軒將贓款交予丁明章轉交予丁聖育，再由丁聖育交
    予陳隱洲上繳予水公司（俗稱「回水」）拆帳朋分。因認被
    告丁明章、林玟珈、蕭佑安、羅清順就此部分所為，均涉犯
    刑法第216條、第211條之行使偽造公文書、同法第339條之4
    第1項第1款、第2款之加重詐欺取財及同法第339條之2以不
    正方法由自動付款設備取財等罪嫌云云。
  ㈢被告丁明章、林晁亨就如附表三編號2所示部分，則係由該詐
    欺集團不詳成員假冒警察、健保局人員或法院、檢察官等名
    義，於如附表三編號2所示之犯罪時間，以如附表三編號2所
    示之詐騙方式，致使告訴人紀柯淑媛因而陷於錯誤，遂於如
    附表三編號2所示之時間、地點，依詐欺集團不詳成員之指
    示，匯出如附表（原起訴書未特定附表之編號）所示之金額
    或交付如附表（原起訴書未特定附表之編號）所示款項、或
    提款卡及提款卡密碼，其中紀柯淑媛於105年2月17日14時30
    許，交付新臺幣50萬元部分，係丁聖育指示丁明章搭載車手
    林晁亨，前往宜蘭縣宜蘭市新月廣場之麥當勞速食店，由車
    手即林晁亨收取後交予陳隱洲上繳予水公司拆帳朋分。因認
    被告丁明章、林晁亨就此部分所為，均涉犯刑法第216條、
    第211條之行使偽造公文書、同法第339條之4第1項第1款、
    第2款之加重詐欺取財及同法第339條之2以不正方法由自動
    付款設備取財等罪嫌云云。
二、按犯罪事實應依證據認定之，無證據不得認定犯罪事實；又
    不能證明被告犯罪者，應諭知無罪之判決，刑事訟訴法第15
    4條第2項、第301條第1項分別定有明文。又所謂共犯之成立
    ，除共同實施犯罪行為者外，其就他人之行為負共犯之責者
    ，以有意思聯絡為要件，若事前並未合謀，實施犯罪行為之
    際，又係出於行為者獨立之意思，即不負共犯之責。又共同
    正犯之所以應對其他共同正犯所實施之行為負其全部責任者
    ，以就其行為有犯意之聯絡為限，若他犯所實施之行為，超
    越原計畫之範圍，而為其所難預見者，則僅應就其所知之程
    度，令負責任，未可概以共同正犯論。
三、經查：
  ㈠就前揭陸、一、㈠部分：
    依同案被告陳隱洲、王士軒等人供述之情節，被告林晁亨、
    丁明章、林玟珈、蕭佑安、羅清順係分屬詐欺集團之收水、
    車手或監督、載運車手之角色，而單純負責收取車手取得之
    款項、或至銀行、利用ATM 提領詐騙所得之款項、或載運車
    手前往提款、取款，至告訴人林雪美等人被詐欺之具體情節
    ，依檢察官所舉證據資料，尚難逕認被告林晁亨、丁明章、
    林玟珈、蕭佑安、羅清順知悉上開詐欺集團成員係以冒用公
    務員名義及行使偽造公文書之手段，遂行詐欺取財之目的，
    而就此有何犯意聯絡及行為分擔。參以現今詐欺集團詐欺手
    法甚多，舉凡冒用公務員名義、網路、電話詐欺等等，非僅
    有本案以行使偽造公文書、冒用公務員名義為詐欺手段，則
    被告林晁亨、丁明章、林玟珈、蕭佑安、羅清順是否知悉上
    開詐欺集團成員係以冒用公務員名義及行使偽造公文書之方
    式為本案詐欺犯行，顯有疑義，自難認被告林晁亨、丁明章
    、林玟珈、蕭佑安、羅清順亦該當於刑法第339 條之4 第1 
    項第1 款之加重要件，或共犯同法第216 條、第211 條之行
    使偽造公文書罪，況告訴人即被害人許鈺欣、朱甯玲、紀柯
    淑媛指訴之內容，亦未提及該詐欺集團所屬之人有何出示公
    文書之行為；而被告丁明章、林玟珈、蕭佑安、羅清順於事
    實欄一㈠所為，係由告訴人林雪美匯款至王士軒之帳戶內，
    由王士軒臨櫃或以提款卡提領自己帳戶內之款項、被告林晁
    亨於事實欄一㈢所為及被告丁明章、林晁亨於事實欄一㈣所為
    ，則係由被告林晁亨出面與告訴人朱甯玲、紀柯淑媛拿取現
    金，其等就上揭犯行均未有以他人之提款卡利用自動付款設
    備提領款項之行為，是公訴意旨此部分所認，容有未洽，本
    應均為無罪判決之諭知，惟公訴意旨認此罪嫌與上述被告上
    開有罪部分，有想像競合之裁判上一罪或實質上一罪關係，
    爰不另為無罪之諭知。
  ㈡就前揭陸、一、㈡、㈢部分：
    被告林晁亨、丁明章、林玟珈、蕭佑安、羅清順等人，分別
    係於105年1月3日或105年1月10日始加入本案詐欺集團，並
    受陳隱洲之指示為本案各該犯行，業如前述。然如附表三編
    號1及附表三編號2第1至4列所示各該提款、取款行為，均係
    於104年12月間即前揭被告等人加入本案詐欺集團前所為，
    而附表三編號2第5至9列部分，公訴意旨均未指明係由本案
    何被告所為，且遍查卷內監視器及提款機錄影畫面翻拍照片
    ，並無本案被告提領地點、時間之相關影像畫面，是前開告
    訴人林雪美、紀柯淑媛因遭詐騙而匯入或面交之款項、財物
    ，是否與本案被告有關，仍屬有疑，依「罪疑有利被告」原
    則，自不能認定被告丁明章、林玟珈、蕭佑安、羅清順有如
    附表三編號1、被告林晁亨、丁明章有如附表三編號2所示犯
    罪，然公訴意旨認此部分係與被告等人前揭論罪科刑部分所
    犯詐欺取財罪有接續犯之實質上一罪關係，爰就上開不能證
    明上述被告犯罪部分，不另為無罪之諭知。
據上論斷，應依刑事訴訟法第369條第1項前段、第364條、第299
條第1項前段，判決如主文。
本案經檢察官楊凱真提起公訴，檢察官徐鈺茹到庭執行職務。
中　　華　　民　　國　　110 　年　　9 　　月　　30　　日
                  刑事第二十五庭審判長法　官  邱滋杉
                                      法　官  黃翰義
                                      法　官  邱瓊瑩
以上正本證明與原本無異。
如不服本判決，應於收受送達後20日內向本院提出上訴書狀，其
未敘述上訴之理由者並得於提起上訴後20日內向本院補提理由書
（均須按他造當事人之人數附繕本）「切勿逕送上級法院」。
                                      書記官  蔡慧娟
中　　華　　民　　國　　110 　年　　10　　月　　4 　　日
附錄：本案論罪科刑法條全文
中華民國刑法第339條之2
（違法由自動付款設備取得他人之物之處罰）
意圖為自己或第三人不法之所有，以不正方法由自動付款設備取
得他人之物者，處3年以下有期徒刑、拘役或30萬元以下罰金。
以前項方法得財產上不法之利益或使第三人得之者，亦同。
前二項之未遂犯罰之。
中華民國刑法第339條之4
犯第339條詐欺罪而有下列情形之一者，處1年以上7年以下有期
徒刑，得併科1百萬元以下罰金：
一、冒用政府機關或公務員名義犯之。
二、三人以上共同犯之。
三、以廣播電視、電子通訊、網際網路或其他媒體等傳播工具，
    對公眾散布而犯之。
前項之未遂犯罰之。
附表：
編號 犯罪事實 主文 1 犯罪事實一㈠即附表一編號1（被害人林雪美） 丁明章犯三人以上共同詐欺取財罪，處有期徒刑壹年參月。扣案之三星平板手機（七吋）壹支沒收；未扣案之犯罪所得新臺幣壹仟伍佰元沒收，於一部或全部不能沒收或不宜執行沒收時，追徵其價額。 林玟珈犯三人以上共同詐欺取財罪，處有期徒刑壹年。 蕭佑安犯三人以上共同詐欺取財罪，處有期徒刑壹年貳月。 羅清順犯三人以上共同詐欺取財罪，處有期徒刑壹年壹月。 2 犯罪事實一㈡即附表一編號2（被害人許鈺欣） 林晁亨犯三人以上共同詐欺取財罪，處有期徒刑壹年壹月。 3 犯罪事實一㈢即附表一編號3（被害人朱甯玲） 林晁亨犯三人以上共同詐欺取財罪，處有期徒刑壹年參月。 4 犯罪事實一㈣即附表一編號4（被害人紀柯淑媛） 林晁亨犯三人以上共同詐欺取財罪，處有期徒刑壹年貳月。 丁明章犯三人以上共同詐欺取財罪，處有期徒刑壹年貳月。未扣案之犯罪所得新臺幣叁仟元沒收，於一部或全部不能沒收或不宜執行沒收時，追徵其價額。 
 附表一：
編號 被害人/ 告訴人 施用詐術之時間、方式 被害人/ 告訴人匯款之時間、地點及金額或交付提款卡之時間、地點及遭提領之金額或交付現金之時間、地點 提領款項及交付款項與詐欺集團成員之時間、地點、方式及金額 犯罪所得 起訴書附表編號  1 林雪美 由該詐欺集團成員於104 年12月18日9 時許起撥打電話予林雪美，佯為「長庚醫院心臟內科護士李惠美」、「高雄市政府警察局偵二隊刑警陳建宏」、「檢察官黃敏昌」等人，並稱林雪美涉及詐領健保給付，須提供金融帳戶內款項並依指示辦理貸款交付接管以配合辦案，並交付偽造之「台北地檢署監管科收據」、「台北地檢署假扣押申請公文」等公文書以取信林雪美，致林雪美陷於錯誤，遂依其等指示填寫匯款單至該詐欺集團成員所指定之王士軒所申設之台灣中小企業銀行帳號00000000000 號帳戶（下稱王士軒中小企銀帳戶）。 105 年1 月11日13時30分、新北市○○區○○路0 段00號「富邦商業銀行三重分行」、348萬6,040元 ⒈105 年1 月11日上午，王士軒依丁聖育指示，乘坐丁明章所駕駛之營業用小客車前往臺灣中小企業銀行化成分行，並由丁明章交付王士軒中小企銀帳戶之存摺、私章與王士軒，由王士軒於同日15時9分許（原判決誤載為16時4分）臨櫃提領99萬8,000 元後，再依丁聖育指示將前揭款項放入停放路邊之車牌號碼0000-00 號黑色馬自達車內交與丁聖育，丁聖育再於同日16時許在桃園市○○區○○路0 段00巷0 號衛生福利部樂生療養院急診室廁所內交付陳隱洲。 ⒉105 年1 月12日10時16分許，王士軒依丁聖育指示，乘坐丁明章所駕駛之營業用小客車前往臺灣中小企業銀行建成分行臨櫃提款235 萬元，王士軒再將前揭款項交由丁明章輾轉交與丁聖育，丁聖育再於同日某時在卡爾卡頌汽車旅館交付款項與陳隱洲。 ⒊105 年1 月13日至臺灣中小企業銀行樹林分行以ATM 提領8,000 元，再至附近之統一便利超商以ATM 提領7,000 元，再至臺灣中小企業銀行迴龍分行臨櫃提領58萬元，王士軒再將前揭款項交由丁明章輾轉交與丁聖育，丁聖育再於同日某時在卡爾卡頌汽車旅館附近之統一便利商店內交付款項與陳隱洲。（王士軒共提領394萬3,000元） 王士軒獲得5萬5,000元  陳隱洲獲得118,290元  丁聖育獲得10萬元  丁明章獲得1,500元 編號1第4列    105 年1 月13日10時25分、新北市○○區○○街000 號「中和國光街郵局」、58萬7,000 元   編號1第5列  2 許鈺欣 由該詐欺集團成員於105 年1 月6 日9 時許撥打電話予許鈺欣，佯為健保局人員、警察人員等人，並稱許鈺欣涉嫌多起詐領健保給付案件，需交付金融帳戶供監管以配合辦案，致許鈺欣陷於錯誤，遂依其等指示交付如右所示之金融機構提款卡、密碼與林晁亨。 105 年1 月6 日近12時許、臺中市○○區○○路000 巷口、許鈺欣所申設之中華郵政股份有限公司（下稱郵局）帳號00000000000000號帳戶（下稱許鈺欣帳戶）、27萬1,075 元（含手續費）（起訴書誤載為27萬1,089 元） 林晁亨依陳隱洲指示，與丁聖育一同於105 年1 月6 日11時50分15秒許起至12時2分4 秒許止，在址設臺中市○○區○○路○段00號統一超商雅樂店內，持許鈺欣之提款卡，以ATM 分7 次共提領14萬元（手續費另計共35元）；再於同日23時50分45秒許起至翌（7 ）日0 時7 分10秒許，一同至址設臺中市○○區○○路000 ○0 號全家便利商店好市多店內，持許鈺欣之提款卡，以ATM 提領分7 次共提領12萬3,000 元（手續費另計共35元）；再於0時8分29秒許，在臺中市○○區○○路000 號之全家便利商店福滿店內，持許鈺欣之提款卡，以ATM 提領8,000 元（手續費另計為5 元）。林晁亨再前往臺中高鐵站將前開贓款交與「中將」。（林晁亨共提領27萬1,000元） 陳隱洲獲得8,130元 附表編號2  3 朱甯玲 由詐欺集團成員於105 年1 月29日11時30分許撥打電話予朱甯玲，佯為健保局人員、陳警官、林主任等人，並稱朱甯玲涉嫌多起詐領健保給付及毒品洗錢案件，需交付金融帳戶供監管以配合辦案，致朱甯玲陷於錯誤，於同日14時10分許至華南銀行大里分行臨櫃提領款項150萬元，並於右揭所示時、地交付款項與林晁亨 105 年1 月29日15時40分許、臺中市南區五權南路614巷3 弄巷內、150萬元 由林晁亨到場向朱甯玲拿取左列款項，林晁亨再前往臺中高鐵站將前開贓款交與「中將」。 陳隱洲獲得4萬5,000元 附表編號3  4 紀柯淑媛 由該詐欺集團成員於104 年12月22日11時許起撥打電話予紀柯淑媛，佯為健保局人員、法院人員江文月、葉建國檢察官與陳佳榮警官等人，並稱紀柯淑媛涉嫌多起詐領健保給付及毒品洗錢案件，需提供現金作為保證金，致紀柯淑媛陷於錯誤，遂依其等指示，於105 年2 月15日至郵局提領50萬元款項，並於右揭所示時、地交付款項與林晁亨 105 年2 月17日14時30分許、宜蘭縣宜蘭市新月廣場之麥當勞走道上、50萬元 丁聖育指示丁明章於左列時間駕駛車牌號碼000-00號營業小客車搭載林晁亨前往左列地點，由林晁亨到場向紀柯淑媛拿取，再由丁明章搭載林晁亨返回卡爾卡頌汽車旅館，由林晁亨將前開贓款交與「上將」陳隱洲。 陳隱洲獲得1萬5,000元  丁明章獲得3,000元 附表編號4第10列 
附表二：犯罪事實及證據出處
編號 犯罪事實 證據出處 1 附表一編號1 【人證部分】 ⒈證人即告訴人林雪美於警詢、偵查中之證述（見他字卷第20至26頁） ⒉證人即同案被告陳隱洲於警詢、偵查中及原審審理時之供述（見偵三卷第561至563頁、第12至34頁、第35至46頁、原審卷二第447至453頁、本院卷二第223頁） ⒊證人即同案被告丁聖育於警詢、偵查中之證述（見他字卷第255至256頁、第258至264頁、第348至355頁、第356至360頁、第368至370頁、偵二卷第34至46頁、第130至131頁、第134至138頁、第148至149頁、偵三卷第98至105頁） ⒋證人即同案被告王士軒於警詢、偵查中、原審及本院審理時之證述（見他字卷第120至127頁、第128至130頁、第134至136頁、第137至140頁、第277至283頁、第286至293頁、第336至339頁、偵三卷第203至207頁、原審卷二第337至347頁、本院卷二第224至230頁） ⒌證人即同案被告丁明章於警詢、偵查中之證述（見偵一卷第181至191頁、第251至254頁） ⒍證人即同案被告林玟珈於警詢、偵查中及原審審理時之證述（見他字卷第373至379頁、第383至387頁、原審卷二第454至466頁） ⒎證人即同案被告蕭佑安於警詢、偵查中之證述（見他字卷第302至306頁、第275至276頁、第319至323頁） ⒏證人即同案被告劉冠佑於警詢、偵查中及原審審理時之證述（見他字卷第296至301頁、第268頁、第313至317頁、原審卷二第454至466頁） ⒐證人即同案被告羅清順於警詢、偵查中之證述（見他字第307至310頁、第325至328頁）   【書證部分】 ⒈中華電信股份有限公司通話明細報表（客戶：林雪美，0000000000號）（見他字卷第30至36頁） ⒉匯款帳戶、取款資料：王士軒中小企銀客戶資料及交易明細、取款憑條（見他字第94至95頁、第96頁） ⒊林雪美交付款項資料：臺北富邦銀行匯款委託書（證明聯）/ 取款憑條、郵政跨行匯款申請書影本各1 紙（見他字卷第92、93頁） ⒋搜索扣押資料：原審搜索票（105聲搜688號）、內政部警政署刑事警察局搜索扣押筆錄、扣押物品目錄表、本案扣案物照片8 張（見他字卷第193頁、第195至199頁、第246至249 頁） ⒌被告丁聖育女友「巧巧」與被告林玟珈之微信對話記錄截圖（見他字卷第381頁） ⒍監視器畫面：監視器錄影畫面截圖54張、18張（見他字卷第141至149頁、第157至159頁） ⒎Coco群組對話內容翻拍照片147 張（見偵一卷第47至115 頁） ⒏被告陳隱洲（上將）匯入被告丁聖育中國信託商業銀行帳號（000000000000）工作費之提款機監視器錄影畫面5張（見偵一卷第124至126頁） ⒐被告林玟珈於105年4月9日與友人通訊監察譯文摘要（見偵二卷第332至334頁） ⒑被告丁聖育中國信託銀行存款交易明細（見偵三卷第508至510頁） 2 附表一編號2 【人證部分】 ⒈證人即告訴人許鈺欣於警詢之證述（見偵四卷第228至230頁、第225至227頁） ⒉證人即同案被告陳隱洲於警詢、偵查中、原審及本院審理時之供述（見偵四卷第561至563頁、第12至34頁、第35至46頁、原審卷二第447至453頁、本院卷二第223頁） ⒊證人即同案被告蔡長煒於警詢、偵詢時之證述（見偵四卷第555至556頁、第52至56頁） ⒋證人即同案被告被告丁聖育於警詢、偵查中之證述（偵一卷第255至256頁、第258至264頁、第348至355頁、第356至360頁、第368至370頁，偵二卷第34至46頁、第130至131頁、第134至138頁、第148至149頁、偵四卷第98至105頁） ⒌證人即同案被告林晁亨於警詢、偵查中、原審及本院審理時之證述（見偵二卷第9至10頁、偵四卷第110至119頁、第120至122頁、第123至128頁、偵一卷第153至157頁、原審卷三第61至74頁、本院卷二第230至235頁）   【書證部分】 ⒈告訴人許鈺欣郵局帳戶（00000000000000號）查詢交易明細、郵局存摺內頁影本（見偵三卷第231、233頁） ⒉被告林晁亨工作機（0000000000號）通話記錄明細表（見偵三卷第234頁）       3 附表一編號3 【人證部分】 ⒈證人即告訴人朱甯玲警詢之供述（見偵三卷第238至241頁、第235至237頁） ⒉證人即同案被告陳隱洲於警詢、偵查中、原審及本院審理時之供述（見偵三卷第561至563頁、第12至34頁、第35至46頁、原審卷二第447至453頁、本院卷二第223頁） ⒊證人即同案被告蔡長煒於警詢、偵詢時之證述（見偵三卷第52至56頁、第555至556頁） ⒋證人即同案被告被告丁聖育於警詢、偵查中之證述（見他卷第255至256頁、第258至264頁、第348至355頁、第356至360頁、第368至370頁、偵一卷第34至46頁、第130至131頁、第134至138頁、第148至149頁、偵三卷第98至105頁） ⒌證人即同案被告林晁亨於警詢、偵查中、原審及本院審理時之證述（見偵二卷第9至10頁、偵三卷第110至119頁、第120至122頁、第123至128頁、偵一卷第153至157頁、原審卷三第61至74頁、本院卷二第230至235頁）   【書證部分】 ⒈告訴人朱甯玲華南商業銀行存摺封面及內頁影本（見偵三卷第487至488頁） ⒉被告林晁亨工作機（0000000000號）通話記錄明細表（見偵三卷第234 頁） 4 附表一編號4 【人證部分】 ⒈證人即告訴人紀柯淑媛於警詢之證述（見偵三卷第247至250頁、第242至244頁） ⒉證人即同案被告陳隱洲於警詢、偵查中及原審審理時之供述（見偵三卷第561至563頁、第12至34頁、第35至46頁、原審卷二第447至453頁、本院卷二第223頁） ⒊證人即同案被告被告丁聖育於警詢、偵查中之證述（見他字卷第255至256頁、第258至264頁、第348至355頁、第356至360頁、第368至370頁、偵一卷第34至46頁、第130至131頁、第134至138頁、第148至149頁、偵三卷第98至105頁） ⒋證人即同案被告林晁亨於警詢、偵查中及原審審理時之證述（見偵二卷第9至10頁、偵三卷第110至119頁、第120至122頁、第123至128頁、偵一卷第153至157頁、原審卷三第61至74頁、本院卷二第231至235頁） ⒌證人即同案被告丁明章於警詢、偵查中之證述（見他字卷第181至191頁、第251至254頁）   【書證部分】 告訴人紀柯淑媛合作金庫銀行存款憑條3紙、匯款申請書代收入收據、第一銀行存款存根聯（見偵三卷第501至502頁） 
附表三：與本案被告無關部分
編號 詐欺時間與方式 交付時間 交付處所  金額(新臺幣) 備註 即原起訴書附表編號  1 詐欺集團成員於104年12月18日9時許起，分別以電話向林雪美佯稱「長庚醫院心臟內科護士李惠美」、「高雄市政府警察局偵二隊刑警陳建宏」、「檢察官黃敏昌」，因林雪美涉及詐領健保給付，故須提供金融帳戶內款項並依指示辦理貸款交付接管以配合辦案，並交付偽造之「台北地檢署監管科收據」、「台北地檢署假扣押申請公文」等公文書以取信林雪美。 104年12月21日中午某時 新北市○○區○○路00巷0弄0號（林雪美居處）前 70萬元 現金交付予真實姓名年籍不詳之成年男子。 附表編號1第1至3列   104年12月22日 新北市○○區○○路000號1 樓「中和中正路郵局」 97萬元 匯款至「吳韶奇」（檢察官另行偵辦）所申設之台新國際商業銀行嘉義分行帳號00000000 000號帳戶。    104年12月30日 新北市○○區○○街000巷00號「廣利不動產公司」（另案被告陳銀針、黃瑞卿、洪千惠、張雪馨、白昇平就此部分涉犯重利與背信罪嫌，業經臺灣新北地方檢察署檢察官以105年度偵字第24110號為不起訴處分） 600萬元 不動產抵押借款之現金交付予真實姓名年籍不詳之成年男子。   2 詐欺集團成員於104 年12月22日11時許起，以電話向紀柯淑媛誆稱「健保局人員」、「法院人員江文月」、「葉檢察官」與「陳佳榮警官」等人，因紀柯淑媛涉嫌多起詐領健保給付案件，需交付金融帳戶供監管以配合辦案。 104年12月22日13時許 宜蘭縣○○市○○路00號 100萬元 由自稱「江文月」之詐欺集團成員向紀柯淑媛拿取左列款項。 附表編號4第1至9列   104年12月23日下午某時許 宜蘭縣○○市○○路00號 無 由自稱法院人員之男子向紀柯淑媛拿取其所申辦之中國信託商業銀行宜蘭分行（下稱中國信託）、彰化商業銀行宜蘭分行（下稱彰化銀行）、臺灣土地銀行（下稱土地銀行）宜蘭分行與中華郵政宜蘭渭水路郵局帳戶之提款卡（含密碼）。    104年12月29日某時許 無 90萬元 詐欺集團成員先以電話要求紀柯淑媛先分別匯款40萬元、50萬元至上開中國信託與彰化銀行帳戶，再派員提領該等款項。    104年12月30日某時許 宜蘭縣○○市○○路0 段000 巷00弄00號 30萬元 由詐欺集團成員「葉檢察官」先以電話要求紀柯淑媛提供金飾，再由「江文月」到場向紀柯淑媛拿取價值約30萬元之金飾。    105年1月5 日某時許 無 120萬元 詐欺集團成員先以電話要求紀柯淑媛先分別匯款60萬元、60萬元至上開中國信託與彰化銀行帳戶，再派員提領該等款項。    105年1月8 日某時許 無 50萬元 詐欺集團成員先以電話要求紀柯淑媛先分別匯款20萬元、30萬元至上開土地銀行與中國信託帳戶，再派員提領該等款項。    105年2月1 日12 時許 無 18萬元 詐欺集團成員「台北地檢署陳佳榮警官」先以電話要求紀柯淑媛匯款18萬元至林育洋（所涉幫助詐欺取財犯行，檢察官另行偵辦）所申設合作金庫商業銀行（下稱合作金庫）帳號0000000000000 號帳戶，再派員提領該等款項。    105年2月2 日13時許 無 25萬元 詐欺集團成員「台北地檢署陳佳榮警官」先以電話要求紀柯淑媛分別匯款10萬元、15萬元至謝政原（所涉幫助詐欺取財犯行，檢察官另行偵辦）所申設之玉山商業銀行楠梓分行帳戶與林育洋上開合作金庫帳戶，再派員提領該等款項。    105年2月3 日11時許 無 25萬元 詐欺集團成員「台北地檢署陳佳榮警官」先以電話要求紀柯淑媛分別匯款15萬元、10萬元至林育洋上開合作金庫帳戶與謝瑜萍（所涉幫助詐欺取財犯行，檢察官另行偵辦）所申設之第一商業銀行沙鹿分行帳戶，再派員提領該等款項。